臺灣臺南地方法院刑事判決
                                        99年度訴字第49號
公  訴  人  臺灣臺南地方法院檢察署檢察官
被      告  黃國隆



指定辯護人  楊惠雯律師
被      告  吳信毅


選任辯護人  蘇正信律師
            蔡進欽律師
            蔡弘琳律師
被      告  許竣傑



指定辯護人  張仁懷律師
被      告  黃議億




選任辯護人  黃溫信律師
            黃紹文律師
            徐美玉律師
被      告  吳信威


選任辯護人  彭大勇律師
            林士龍律師
被      告  陳冠宏



            黃偉銘


前列二人共同
指定辯護人  郭家祺律師
上列被告因殺人未遂等案件，經檢察官提起公訴（98年度偵字第
12839、14791、17661號），本院判決如下：
    主  文
癸○○共同非法持有可發射子彈具殺傷力之改造手槍罪，累犯，
處有期徒刑捌年，併科罰金新臺幣叁拾萬元，罰金如易服勞役，
以新臺幣壹仟元折算壹日，扣案之仿BERETTA廠84型半自動手槍
製造之改造手槍（槍枝管制編號0000000000）壹支、仿BERETTA
廠M9型半自動手槍製造之改造手槍（槍枝管制編號0000000000）
壹支、子彈伍顆及未扣案具殺傷力之不詳型號黑色改造手槍壹支
均沒收。
辛○○殺人未遂，累犯，處有期徒刑陸年陸月。未扣案具殺傷力
之不詳型號黑色改造手槍壹支沒收。
壬○○非法寄藏可發射子彈具殺傷力之改造手槍罪，處有期徒刑
肆年，併科罰金新臺幣拾伍萬元，罰金如易服勞役，以新臺幣壹
仟元折算壹日，扣案之仿BERETTA廠84型半自動手槍製造之改造
手槍（槍枝管制編號0000000000）壹支、仿BERETTA廠M9型半自
動手槍製造之改造手槍（槍枝管制編號0000000000）壹支及子彈
伍顆沒收。
丙○○、己○○、子○○、乙○○均無罪。
    事  實
一、癸○○曾於民國95年間犯恐嚇罪，經本院判處有期徒刑6月，
    緩刑3年確定，另於97年間犯妨害自由罪，經本院判處有期
    徒刑3月確定．嗣因撤銷前案緩刑，前開兩案經本院97年度聲
    減字第366號裁定減刑後合併訂應執行有期徒刑6月確定，於
    97年11月27日執行完畢；辛○○曾於90年間犯強盜罪，經本院
    以○○年度○○字第○○號判決處有期徒刑4年6月確定，於95年9
    月21日假釋出監，於96年4月6日縮刑期滿，假釋未經撤銷，
    視為執行完畢；壬○○則於93年間因犯殺人未遂罪，經高雄○○
    法院判處有期徒刑4年確定，甫於97年8月1日假釋出監，預
    計於99年6月27日縮刑期滿，於本件行為之際，刻正於假釋
    付保護管束期間。詎癸○○仍不知悛悔，其明知未經許可不得
    持有槍砲彈藥刀械管制條例所規定可發射金屬或子彈之具有
    殺傷力之各式槍砲及子彈，竟於不詳時日，在臺南市○○區○○
    路000巷0號其住處內，受真實姓名不詳，綽號「憨財」之友
    人交付，因而取得具有殺傷力之不詳型號黑色改造手槍1支
    、具殺傷力之仿BERETTA廠84型半自動手槍（槍枝管制編號0
    000000000）製造之銀色改造手槍1支、具殺傷力之仿BERETT
    A廠M9型半自動手槍（槍枝管制編號0000000000）製造之黑
    色改造手槍1支及具殺傷力之子彈數顆而持有之。嗣後癸○○
    為分散被查獲槍彈風險，於取得槍彈不久，便將其中具有殺
    傷力之不詳型號黑色改造手槍1支、具殺傷力之仿BERETTA廠
    M9型半自動手槍（槍枝管制編號0000000000）製造之黑色改
    造手槍1支及具殺傷力之子彈數顆寄藏於不詳真實姓名、年
    籍之友人住處（住於台南市安南區飛虎將軍廟附近），並自
    行持有具殺傷力之仿BERETTA廠84型半自動手槍（槍枝管制
    編號0000000000）製造之銀色改造手槍1支及具殺傷力之子
    彈數顆。
二、因癸○○、辛○○與丙○○、己○○、子○○、乙○○等人係朋友關係，
    緣渠等6人因與綽號「魁仔」為首之飆車族成員有嫌隙，丙○○並遭該飆車族成員毆傷，乙○○遂於98年5月17日邀集其餘5
    人，約定一起前往台南市東區找尋該飆車族成員示威尋仇，
    渠等6人並於當日在乙○○住處集合。渠等6人集合後，癸○○要
    求丙○○代其前往台南市安南區飛虎將軍廟附近，向姓名年籍
    不詳之友人拿取其前揭所持有具殺傷力之仿BERETTA廠M9型
    半自動手槍（槍枝管制編號0000000000）製造之黑色改造手
    槍1支、具殺傷力之不詳型號之黑色改造手槍1支、具殺傷力
    之子彈數顆及其他不具殺傷力且不詳型號之黑色手槍1支等
    槍、彈，丙○○取得該槍、彈後，便將之攜回乙○○住處，將該
    槍、彈交予癸○○，癸○○則當場將其中具殺傷力之仿BERETTA
    廠M9型半自動手槍（槍枝管制編號0000000 000）製造之改
    造手槍1支及子彈數顆為自己持用，另將具殺傷力之不詳型
    號改造手槍1支及子彈數顆交予辛○○持用，復將1支不具殺傷
    力且不詳型號之手槍交由乙○○使用。而辛○○明知癸○○所交付
    之前開槍彈，乃具殺傷力之槍械，仍基於與癸○○共同持有具
    殺傷力槍彈之犯意聯絡，而共同持有具殺傷力之槍枝與子彈
    。嗣丙○○並提議以濕衛生紙遮蓋車牌，再由己○○駕駛車牌號
    碼0000-00號自小客車搭載丙○○、乙○○及辛○○，子○○駕駛車
    牌號碼0000-00號自小客車搭載癸○○，共同自乙○○住處出發
    前往台南市東區找尋該飆車族成員，並於當日凌晨3時50分
    途經台南市○區○○○路○段0號前時，發現該飆車族成員亦行經
    該處，癸○○、乙○○隨即手伸出車外開槍，恫嚇該飆車族，辛○○預見其持有之槍彈具有殺傷力，如朝人群開槍，將可能致
    人於死，仍不違背其本意，即持所攜帶之槍、彈朝該飆車族
    成員射擊，並因此擊中戊○○之左手臂之左胸，致戊○○受有胸
    壁撕裂傷、左肘穿透性損傷及左肱骨骨折等傷害，經友人甲○○緊急送往附近之成大醫院施以急救措施，致倖免未死。癸○○、辛○○開槍後，癸○○隨即指示丙○○、己○○、子○○、乙○○及
    辛○○等人迅速逃離現場，於返回癸○○家後，辛○○、乙○○先後
    將所攜帶之槍、彈交還癸○○，全體隨即解散。
三、癸○○另於98年8月中旬某日，將其前揭所持有具殺傷力之仿B
    ERETTA廠84型半自動手槍（槍枝管制編號0000000000）製造
    之銀色改造手槍1支、及前揭具殺傷力之仿BERETTA廠M9型半
    自動手槍（槍枝管制編號00000 00000）製造之黑色改造手
    槍1支及具殺傷力之子彈8顆寄於在壬○○處，壬○○明知癸○○藏
    放該槍、彈，壬○○並於98年8月28日前一星期，於台南市安
    南區海尾朝皇宮前廣場，將上開槍、彈，交予丑○○代為保管
    （丑○○所涉違反槍砲彈藥刀械管制條例罪嫌部分，業經臺南
    地檢署檢察官提起公訴，另行移請本院審理），丑○○則將之
    藏放在住處房間內，於98年8月28日經警方持本院核發之搜
    索票至其住處搜索，查獲扣押上述物品後，始知悉上情（子
    彈8顆經送驗後，其中3顆經試射耗盡）。
四、案經臺南市政府警察局移送及臺南市政府警察局第一分局報
    請臺灣臺南地方法院檢察署檢察官偵查起訴。
    理  由
壹、程序方面：
一、按刑事訴訟法新制採改良式當事人進行主義，為保障被告防
    禦權及維護直接審理與言詞審理原則，刑事訴訟法第159條
    第1項規定：「被告以外之人於審判外之言詞或書面陳述，
    除法律有規定者外，不得作為證據。」酌採英美法之傳聞法
    則。復於第159條之1至第159條之5增設例外規定，以應實務
    需要，俾符實體真實發現之訴訟目的。是以，證人即同案被
    告癸○○、丙○○、己○○、子○○、乙○○、辛○○、壬○○及證人丑○○
    、吳政宏、戊○○、甲○○於警詢時所為之陳述，係被告以外之
    人於審判外之言詞陳述，因：
（一）被告癸○○及其辯護人對於證人即同案被告乙○○98年9月15
      日、辛○○98年9月18日、丙○○98年9月7、8日及己○○98年9
      月8日之警詢筆錄；
（二）被告辛○○及其辯護人對於證人即其他同案被告及證人丑○○
      、吳政宏、戊○○及甲○○之警詢筆錄；
（三）被告壬○○及其辯護人對於證人即其他同案被告及證人丑○○
      、吳政宏、戊○○及甲○○之警詢筆錄；
（四）被告乙○○及其辯護人對於證人即同案被告子○○98年9月7日
      之警詢筆錄；主張無證據能力，然查：
（一）證人即同案被告癸○○於99年6月14日本院審理時之結證情
      節（見本院卷（二）第14至20頁），關於持有槍、彈種類
      ，與其在98年9月8日經辯護人林怡靖律師陪同在場接受警
      察詢問之陳述顯不相同，雖被告癸○○辯稱此係警員先講，
      要伊照著唸；嗣又改稱伊於警詢當時甫因施用安非他命，
      意識不清云云。惟查，被告癸○○最初係於98年9月7日下午
      3時許經警執行搜索而初次接受警方詢問，當時被告還明
      白以律師並未到場，拒絕接受詢問，待至翌日上午9 時許
      ，律師仍未遲到場，被告癸○○才開始接受詢問，且林怡靖
      律師隨後於當日上午10時許趕赴警局陪同詢問，設若警員
      果有不法取供，乃至被告有疲勞詢問、陳述意識不清等情
      事，律師理當立即異議而終止詢問，然陪同在場律師始終
      不曾為任何異議，而被告癸○○甚且能就如何前往槍擊現場
      之過程、同夥人數及年籍資料、攜槍種類乃至如何取得槍
      枝、以及事後如何拆解及寄藏槍枝等內容為詳細說明，顯
      非意識不清之人可得為之。其前揭辯解純係卸飾之詞，要
      無足取，應認其前揭警詢中就槍彈部分之供述，與事發時
      日接近、記憶也較清晰，並與兩年後另於本院審理時所為
      之供述，更為清楚明白且與事實較為相符，依刑事訴訟法
      第159條之2之規定，自當回復其證據能力。
（二）證人即同案被告丙○○於99年7月27日本院審理時之結證情
      節（見本院卷（二）第80至86頁），關於伊有無見證同車
      友人即同案被告乙○○、辛○○等人持槍及開槍部分，與其在
      98年9月7日於市警局偵查大隊接受詢問時所為供述內容顯
      不相同，亦與其於翌日在檢察官偵訊時所為結證情節相左
      （見丁○98偵字第12839號偵查卷第5至11頁，與警詢內容
      大致相符），雖被告丙○○於本院審理時辯稱：伊當時所陳
      述者實與今日審理時所結證內容相同，但警察都不相信，
      要伊不要搞那麼久，等到開始作筆錄後，警察就拿出同案
      被告子○○之警詢筆錄，要伊照著講，伊不得已就照著同案
      被告子○○的答案去唸，待伊隨後轉至地檢署接受檢方偵訊
      時，伊因害怕講的內容如與警詢內容不符，會被羈押，所
      以努力回想警詢所講情節，因此伊在檢察官偵訊之結證內
      容是作偽證云云。惟查，同案被告子○○係於98年9月7日同
      日晚間在市警局第一分局德高派出所接受警方詢問，與被
      告丙○○係於同時但不同地點接受詢問，則警方於詢問被告
      丙○○當時，自無可能提示同案被告子○○之警詢筆錄供被告
      丙○○複述，更無論同案被告子○○與被告丙○○自始均坦認彼
      等分坐不同自小客車前往槍擊現場，則彼等所見證者，又
      怎可能會為相同之內容！姑不論同案被告子○○警詢供述內
      容（見市警卷第53至55頁），與被告丙○○前揭警詢供述（
      見市警卷第57至60頁）基本上並無相同之處，且同案被告
      子○○於警詢時至多僅供述伊有親自見證被告丙○○駕駛伊所
      有自小客車外出，回來時被告丙○○從車上取出一把槍，嗣
      後伊開車搭載同案被告癸○○至槍擊現場時，伊僅有見到同
      案被告癸○○從身上拿一把槍出來，但不知道同案被告癸○○
      有無開槍，除此之外，其餘均為伊事後聽人轉述之傳聞等
      語；但被告丙○○於警詢時卻明確供陳：伊當日晚間先受同
      案被告癸○○之請託前去他友人處拿三把黑色手槍，嗣後伊
      即未經手槍枝，也不知槍枝如何分配，直到伊等前往槍擊
      現場時，同案被告子○○與癸○○開白色喜美汽車在伊車後方
      ，因對方先向伊等丟擲信號彈，伊隨即回報對方一顆信號
      彈，此時伊聽到後面一聲槍響，是同案被告癸○○向飆車族
      他們開槍，同時伊見到同車的同案被告辛○○也舉起一把黑
      色手槍，伊不知道他有無開槍，這時同案被告乙○○也拿起
      另一把黑色手槍，因為伊一直向後看飆車族有無追上來，
      所以伊也不知道他有沒有開槍等語，依此，被告丙○○較諸
      同案被告子○○之供述，反而更清楚描述伊所攜回槍枝之流
      向，以及彼等掏槍及開槍情節，又怎可能依照同案被告子
      ○○之供述予以複講？再者，本院再次訊問被告丙○○警詢過
      程時，其結證稱：警察於詢問伊之初，只拿著一張白紙並
      未製作筆錄，伊陳述大致內容後，詢問之警察說事實不是
      這樣，於是故意拖很久到半夜時才製作筆錄，製作筆錄之
      後才有錄音，是從詢問年籍資料開始，而伊仍陳述伊實際
      認識之內容，但警察說才不是這樣，接著拿出同案被告子
      ○○筆錄給伊看，並要伊照著講，該警員則一邊打電腦，一
      邊拿同案被告子○○筆錄在旁邊翻，全部過程都有錄音云云
      （見本院卷（二）第86頁及背面），則依被告丙○○結證內
      容觀之，理應警員不當取供之情節鉅細靡遺都有錄音內容
      可得佐證，然被告丙○○、同案被告乃至辯護人等均無一人
      請求勘驗被告丙○○之警詢筆錄，豈不怪哉（本院認依前揭
      證據資料可知，證人丙○○於本院之證述已非事實，根本無
      勘驗證人丙○○警詢筆錄之必要）！末查，被告丙○○遲至98
      年9月8日始另帶至地檢署接受偵訊，其於檢察官初以被告
      身分訊問時，不僅陳述與警詢相同，甚且更進一步說明伊
      在車上確實有看到同案被告辛○○及乙○○開槍，內容較警詢
      更為詳盡，縱使事後檢察官將其轉依證人身分訊問（明確
      告知偽證之處罰），被告丙○○仍為相同之證述，並無二致
      （見丁○98偵字第12839號偵查卷第5至11頁），設若被告
      丙○○根本未曾見證其於警詢所供述之事實（更何況被告稱
      當時純粹依同案被告子○○筆錄照本宣科），則於不同時點
      ，經由不同訊問之人，以不同之訊問方式，就不可能再度
      編織其根本沒有明確記憶之事，乃被告辯以伊因害怕與警
      詢陳述不同而被羈押，故拼命回憶警詢供述云云，然不曾
      經歷之事件，或僅偶一翻閱過之筆錄，縱使「拼命回憶」
      也不可能拼湊出相同之事實，是其辯解誠屬推諉之詞，何
      況伊果真遭受警方不法取供，更應當利用於檢察官偵訊之
      際明白告發，又怎會有人甘願作偽證以便免除羈押之風險
      ？綜此，被告丙○○前揭警詢供述筆錄不僅較接近事發時日
      、記憶清晰，且無不當取供情事，又與檢察官訊問時之結
      證情節相符，較諸於被告丙○○於本院審理時之結證內容具
      有更高之可信性，揆諸前揭刑事訴訟法第159條之2之規定
      ，亦應回復其警詢筆錄之證據能力。
（三）證人即同案被告己○○於100年4月12日本院審理時之結證情
      節（見本院卷（二）第187至193頁），關於伊有無見證同
      車友人即同案被告乙○○、辛○○等人開槍部分，與其在98年
      9月8日於市警局第一分局偵查隊接受詢問時所為供述（市
      警卷第89至92頁）內容顯不相同，亦與其於同日在檢察官
      偵訊時所為結證情節相左（見丁○98偵字第12839號偵查卷
      第12至18頁）。雖被告己○○於本院審理時辯稱：因伊警詢
      當時，刑事科之刑警有拿同案被告子○○的筆錄給伊看，而
      伊當時看到同案被告子○○的筆錄有記載他有看到同案被告
      辛○○、乙○○等人開槍，且他有聽到二聲槍響，所以伊才照
      著他所說跟著講云云（見本院卷（二）第188頁背面）。
      然查，姑不論被告己○○與同案被告子○○在不同時間、地點
      接受警方詢問，事理上不可能在他地接受警方詢問時，竟
      可事先見到同案被告於其他處所甫製作之筆錄；何況彼等
      均自承渠為駕駛，且分別駕駛不同車輛前往槍擊地點，理
      應見證不同之事物，更無論同案被告子○○從未於警詢、偵
      訊、乃至本院審理時有明白敘述到其前揭所述之事項，足
      證被告己○○於本院審理證述情節，實是事後經由其他同案
      被告串證後所為。依此，被告己○○於警訊所陳述其親自見
      聞之事項，不僅貼近於事發時日、記憶較為明確清晰，復
      與檢察官偵訊結證情節相符，具有較為可信之特別情況，
      揆諸前揭刑事訴訟法第159條之2之規定，亦應當回復其警
      詢筆錄之證據能力。
（四）證人即同案被告壬○○於100年5月2日本院審理時之結證情
      節（見本院卷（三）第22至25頁），關於扣案之槍彈究係
      同案被告癸○○所有，抑或第三人姚紹華所有部分，與其在
      98年9月8日於市警局第一分局偵查隊接受詢問時所為供述
      （市警卷第64至70頁）、同日地檢署之偵訊（丁○98偵字
      第12839號偵查卷第19至21頁）、同日本院羈押庭之訊問
      （98聲羈355號刑事卷第10至12頁），乃至同年月15日縣
      警局刑事警察大隊接受詢問時所為供述（縣警卷第5至9頁
      ）內容顯不相同。雖被告壬○○於本院審理時辯稱：因查獲
      槍彈當時，伊與同案被告癸○○都在同一警察局，同案被告
      癸○○告訴伊說第三人姚紹華已經四十餘歲，年紀大了，不
      想害他，主動說要幫姚紹華把這件事情扛下來，所以後來
      我做筆錄時才會跟警察說槍是同案被告癸○○的云云（見本
      院卷（三）第22頁背面）。然查，同案被告癸○○係於98年
      9月7日下午四時許經警拘提到案，原預定於同日下午5時
      詢問，但同案被告癸○○以律師未到庭為由，拒絕詢問，待
      至翌日（8日）九時許始行接受警方詢問等情，已如前述
      ，但被告壬○○則係於98年9月8日凌晨零時許經由其父親陪
      同到案，隨即接受警方詢問，則以警方對涉嫌關係人向來
      採取隔離詢問方式以免渠等相互勾串之模式，事後到案之
      被告壬○○不可能在警局內還可以與已先被拘留之同案被告
      癸○○商談案情，更何況被告壬○○雖事後到案，但卻較同案
      被告癸○○更早接受詢問，亦即被告壬○○於警詢供述之際，
      同案被告癸○○尚在警局拘留所迄未接受詢問，其根本不知
      同案被告癸○○究竟將為何等陳述，又如何知道其將陳述願
      意扛起全部事件責任？況綜觀被告壬○○當日（98年9月8日
      ）警詢及檢察官偵訊過程，其從未敘及扣案之槍彈為同案
      被告癸○○或第三人姚紹華所有，至多僅說明伊知道同案被
      告癸○○有槍，且同案被告癸○○曾告知伊其所有槍彈藏放之
      詳細位置，以及癸○○之友人前來找伊拿槍彈時，伊會告訴
      他們放槍彈的位置等語，但否認伊曾將同案被告癸○○的槍
      彈寄放到綽號「蒜頭」（即丑○○）住處（見前揭警、偵訊
      筆錄）。但待檢察官對被告壬○○聲請羈押時，被告壬○○欲
      為自己撇清寄藏槍枝之疑義，始對本院陳稱：伊沒有將扣
      案之槍彈交給第三人丑○○，是同案被告癸○○自己將槍枝交
      給第三人丑○○的，伊曾聽他們說槍是黑色的，但伊沒有實
      際看到槍等語（見本院前揭聲羈卷）。設若被告壬○○早於
      警詢之初即已經同案被告癸○○告知其將攬起扣案槍彈之所
      有責任，何以被告壬○○於警詢、偵查均未為任何說明，反
      而直至將被決定羈押與否時，才突然將同案被告癸○○供出
      ，並據以卸免其寄藏槍枝之疑慮？顯見被告壬○○前揭辯解
      實係事後編造。雖同案被告癸○○與被告壬○○於本院審理時
      為前揭辯解時，亦附和為相同之供述，陳稱：伊當時確有
      向被告壬○○說要幫第三人姚紹華扛下來，但伊後來也有跟
      被告壬○○說要審判的時候伊就沒有辦法幫他了，所以伊在
      鈞院審理時所說的話都是實在的云云（見本院卷（三）第
      25頁及背面），惟查，同案被告癸○○於本院審理及結證時
      ，始終自承於第三人丑○○處所查扣之仿BERETTA廠M9型半
      自動手槍（槍枝管制編號0000000000）製造之改造手槍1
      支確為伊所有（見本院歷次準備程序筆錄及審判筆錄，但
      本院100年4月12日及同年5月2日審判筆錄除外），至於另
      一把銀色手槍則為第三人丑○○所有云云。同案被告癸○○並
      於轉證人身分被詰問何以其以往於警詢、偵訊時均坦認上
      開扣案之二支手槍均為其所有時，同案被告癸○○尚且結稱
      ：伊當時是想要幫第三人丑○○擔罪云云（見本院卷（二）
      第20頁背面），設若同案被告癸○○於本院前階段歷次審理
      時所述均為實在，則其事後另與同案被告壬○○、證人丑○○
      一同翻異扣案槍彈為第三人姚紹華所有一節，即屬事後串
      證之結果，當屬虛偽（且查，第三人姚紹華適巧於100年3
      月31日遭人以鈍器敲擊頭部致死，而同案被告癸○○、壬○○
      、證人丑○○等人隨後一同將扣案槍彈推由第三人姚紹華所
      為，此誠屬死無對證！參見本院卷（三）第65頁所附第三
      人姚紹華個人基本資料查詢結果單）。依此，證人即同案
      被告壬○○於98年9月8日及同年月15日警詢、偵訊及本院羈
      押庭訊問所為之供述，較諸其前揭審判中之證述，更具有
      特別之可信性，亦當有回復其證據能力之必要。
（五）又證人丑○○於100年4月12日本院審理時之結證情節（見本
      院卷（二）第194至199頁），關於扣案之槍彈究係同案被
      告壬○○，抑或第三人姚紹華所寄放一節，與其於98年8月2
      8日在縣警局刑事警察大隊接受詢問時所為之供述（見縣
      警卷第1至4頁）顯不相同。雖證人丑○○於本院審理時改稱
      係第三人姚紹華所寄放，且自承伊於警詢、檢察官偵訊所
      稱扣案槍彈為同案被告壬○○所寄放一節為其自由意識之陳
      述，然辯稱：因第三人姚紹華是同案被告壬○○介紹認識的
      ，而伊跟姓姚的只見一次面，且時間很短，在警詢、偵訊
      時伊不知道該怎麼解釋，所以才會講說是同案被告壬○○寄
      放云云（見本院卷（二）第195頁）。然查，證人丑○○於
      本院審理時之證述第三人姚紹華寄放槍枝情節也有前後矛
      盾情事，諸如：證人丑○○先是證稱：伊當時正獨自一人在
      海尾廟口吃東西，車子停放在距離伊有十公尺遠之路旁，
      之後被告壬○○與第三人姚紹華一起過來伊吃東西之處，被
      告壬○○並介紹第三人姚紹華給伊認識，而後第三人姚紹華
      向伊表示有一包東西要暫借放在伊處幾天，之後他們二人
      就一起去伊車停放處，當時伊自己也不確定到底是誰放到
      伊車上，伊也不知道那東西是不是被告壬○○的云云（見本
      院卷（二）第194至196頁）；嗣又改稱：應該是伊與被告
      壬○○先到廟口吃東西，第三人姚紹華後到，然後被告壬○○
      就介紹第三人姚紹華給伊認識，之後他們二人就一起到伊
      車上放東西，伊可以確定東西是第三人姚紹華的，因為當
      時是第三人姚紹華說要寄放東西在伊處，且伊當日將該東
      西拿回家後發現該包物品是槍枝，就立刻聯絡被告壬○○，
      被告壬○○也說他不知道那包東西裡面是槍枝，但他有說第
      三人姚紹華過幾天就會拿回去，伊才答應暫時寄放云云（
      見本院卷（二）第197頁背面至198頁背面），設若第三人
      姚紹華果真曾將扣案槍彈寄放於證人丑○○處請其代為保管
      ，則證人丑○○對此一親自見聞之事項，何以竟有前後反覆
      、陳述矛盾、甚且對寄放物品之人最後以不肯定之語句終
      結（證人丑○○於本院審理詰問將結束之際，經本院訊問其
      警詢、檢察官偵訊所言為真，抑或於本院審理時為真時，
      證人蔡明洪竟答以兩者都實在的，那包東西應該是第三人
      姚紹華或是被告壬○○所寄放云云，見本院卷（二）第199
      頁）之情？顯見證人丑○○一方面畏懼偽證之處罰，他方面
      又因與同案被告癸○○、壬○○等人事後勾串要將扣案槍彈推
      卸給已死亡之第三人姚紹華，致有前揭異於其警、偵訊之
      突兀證述，更無論其所陳第三人姚紹華寄放槍彈情節與同
      案被告壬○○於本院100年5月2日證述內容互有齟齬，則其
      於本院審理時之前揭結證情節與事實顯不相符，其先前於
      警詢、偵訊之陳述反而較貼近事件發生之現狀（且一般人
      不可能連寄放之物品都不曾審視，就擅自同意初次見面之
      人寄放物品，更無論該物品有可能是毒品、槍械或屍塊等
      非法物品，並讓自身無端惹禍上身，甚且受有極刑之處罰
      ！），具有較可信之特別情況，自當回復其警詢筆錄之證
      據能力。除前揭所列同案被告及證人之警詢筆錄外，其餘
      同案被告或證人之警詢筆錄，經查無例外之情事，依上開
      規定，證人即共同被告乙○○98年9月15日、辛○○98年9月18
      日警詢時之供述對於被告癸○○；證人即其他同案被告子○○
      、乙○○與證人吳政宏、戊○○及甲○○警詢時之供述對於被告
      辛○○；證人即其他同案被告子○○、乙○○、辛○○與證人吳政
      宏、戊○○及甲○○警詢時之供述對於被告壬○○；證人即共同
      被告子○○警詢時之供述對於被告乙○○，均無證據能力。
二、次按刑事訴訟法第158條之3規定：「證人、鑑定人依法應具
    結而未具結者，其證言或鑑定意見，不得作為證據。」所謂
    「依法應具結而未具結者」，係指檢察官或法官依刑事訴訟
    法第175條之規定，以證人身分傳喚被告以外之人（證人、
    告發人、告訴人、被害人、共犯或共同被告）到庭作證，或
    雖非以證人身分傳喚到庭，而於訊問調查過程中，轉換為證
    人身分為調查時，此時其等供述之身分為證人，則檢察官、
    法官自應依刑事訴訟法第186條有關具結之規定，命證人供
    前或供後具結，其陳述始符合刑事訴訟法第158條之3之規定
    ，而有證據能力。若檢察官或法官非以證人身分傳喚而以告
    發人、告訴人、被害人或共犯、共同被告身分傳喚到庭為訊
    問時，其身分既非證人，即與「依法應具結」之要件不合，
    縱未命其具結，純屬檢察官或法官調查證據職權之適法行使
    ，當無違法可言。而前揭不論係本案或他案在檢察官面前作
    成未經具結之陳述筆錄，係屬被告以外之人於偵查中向檢察
    官所為之陳述，本質上屬於傳聞證據，基於保障被告在憲法
    上之基本訴訟權，除該被告以外之人死亡、身心障礙致記憶
    喪失或無法陳述、滯留國外或所在不明而無法傳喚或傳喚不
    到、或到庭後拒絕陳述等情形外，如已經法院傳喚到庭具結
    而為陳述，並經被告之反對詰問，前揭非以證人身分而在檢
    察官面前未經具結之陳述筆錄，除顯有不可信之情況者外，
    得為證據（最高法院96年度台上字第3527號判決意旨參照）
    。查證人即同案被告癸○○、丙○○、許峻傑、乙○○、辛○○、壬○○及證人丑○○於98年9月8日、98年11月5日於偵查中以被告
    之身分所為之陳述，以及證人即共同被告丙○○、許峻傑、子
    ○○及證人丑○○、吳政宏於偵查中以證人身分，經依法具結所
    為之證述，被告及其辯護人對於前述內容未曾表示有何顯不
    可信之情形，因認上開陳述，應無顯不可信之情況，依前開
    判決意旨及刑事訴訟法第159條之1第2項規定，應認有證據
    能力。
三、又按現行刑事訴訟法為保障被告之反對詰問權，排除具有虛
    偽危險性之傳聞證據，以求實體真實之發見，於該法第159
    條第1項明定被告以外之人於審判外之言詞或書面陳述，除
    法律有規定者外，不得作為證據。而刑事訴訟法第159條之1
    至159條之4為傳聞法則之例外規定，被告以外之人於審判外
    之陳述，雖不符前4條之規定，但經當事人於審判程序同意
    作為證據，法院審酌該言詞陳述或書面陳述作成時之情況，
    認為適當者，亦得為證據；當事人、代理人或辯護人於法院
    調查證據時，知有第159條第1項不得為證據之情形，而未於
    言詞辯論終結前聲明異議者，視為有前項之同意，刑事訴訟
    法第159條之5定有明文。查被告子○○、己○○、丙○○就自己以
    外之被告及證人於警詢之陳述，被告癸○○及乙○○就未爭執之
    其他共同被告及證人於警詢之陳述，以及全部被告就臺灣臺
    南地方法院98年度聲搜字第816號搜索票、臺南縣警察局98
    年8月28日搜索扣押筆錄及扣押物品目錄表、小客車租賃契
    約及國立成功大學醫學院附設醫院病歷資料，業據檢察官、
    被告及辯護人於準備程序時均不爭執證據能力，迄至言詞辯
    論終結前，亦未主張有刑事訴訟法第159條第1項不得為證據
    之情形，本院審酌該等證據作成時之情狀，並無違法或不當
    等情形，認為以之作為本案之證據亦屬適當，依上開規定，
    自具有證據能力。
四、關於通訊監察錄音及通訊監察譯文部分：
(一)偵查犯罪機關依法定程序監聽之錄音，如已依法踐行調查證
    據程序，非不可採為認定犯罪事實之基礎，此觀刑事訴訟法
    第165條之1第2項規定即明（最高法院93年度臺上字第6510
    號判決參照）。
(二)本件臺灣臺南地方法院檢察署檢察官因偵辦被告癸○○有關違
    反槍砲彈藥刀械管制條例案件案件，聲請本院核發通訊監察
    書執行通訊監察，是上開監聽取得之對話錄音，符合通訊保
    障監察法及刑事訴訟法中有關通訊監察之相關規定，乃合法
    取得之證據。至於警員依據該合法之監聽錄音帶所為之對話
    錄音譯文翻譯，屬被告以外之人於審判外之陳述，被告及其
    辯護人於本院準備程序、審理時對於監聽錄音譯文之證據能
    力均未於言詞辯論終結前聲明異議，並依刑事訴訟法第165
    條第1項規定，踐行證據調查之法定程序，向被告提示並告
    以要旨，依上開說明，上揭通訊監察譯文應有證據能力。
五、法院或檢察官依刑事訴訟法第208第1項之規定，囑託鑑定機
    關所出具之鑑定報告，應屬刑事訴訟法第206條第1項之鑑定
    報告，為傳聞法則之例外；又司法警察等偵查輔助人員於案
    件未移送檢察官偵辦前之調查犯罪階段，依據檢察長之概括
    授權，先行將尿液、血液、毒品、槍砲、彈藥、刀械等證物
    送請檢察機關預先核定之專責鑑定人或鑑定機關（團體）實
    施鑑定，基於檢察一體原則，該鑑定人或鑑定機關（團體）
    亦應視同受承辦檢察官所選任或囑託而執行鑑定業務，其等
    出具之書面鑑定報告亦屬刑事訴訟法第206條所定之傳聞例
    外。本件卷附之內政部警政署刑事警察局98年10月15日刑鑑
    字第0980122900號鑑驗書為檢察機關概括授權警方送由鑑定
    機關所為之鑑定，且上開鑑定書於鑑驗方法、鑑驗結果均有
    詳細說明，是鑑定人以書面為鑑定報告提出於法院、檢察官
    ，依前開說明，自具有證據能力。
六、此外，傳聞法則係對於被告以外之人於審判外之言詞或書面
    陳述，亦即針對被告以外之人於審判外以言詞或書面所為之
    供述證據而為之規範，卷附之扣案物品照片、監視錄影機翻
    拍照片、車牌號碼0000-00及1762-MM自小客車之照片，係以
    科學、機械之方式，對於所拍攝內容所為忠實且正確之記錄
    ，性質上並非供述證據，應無刑事訴訟法第159條第1項規定
    之適用。
貳、有罪部分：
一、訊據被告癸○○、辛○○固坦認有於98年5月17日分別搭乘同案
    被告子○○、己○○駕駛之自小客車前往台南市○區○○號「魁仔
    」之飆車族成員尋仇，並於中華東路一段8號前與之對峙等
    事實，被告癸○○於本院準備程序及審理之初並均坦認第三人
    丑○○住處所查扣之槍彈為其所有，且為其帶往與飆車族對峙
    現場開槍之物等語；待至本院99年6月14日審理時，其另改
    稱：僅扣案之具殺傷力之仿BERETTA廠M9型半自動手槍（槍
    枝管制編號0000000000）製造之黑色改造手槍1支為其所有
    ，並為其自行持用帶至飆車族現場對峙開槍之物，至於其他
    扣案槍枝則為第三人丑○○所有之物云云；嗣至本院100年4月
    12日審理時再度翻稱：警方於第三人丑○○住處所查扣之槍彈
    均非伊所有，至於伊帶往飆車族現場對峙之三把手槍，係伊
    於模型店所購買之玩具槍，並無任何殺傷力，伊當無涉犯槍
    砲彈藥刀械管制條例之持有具殺傷力之改造槍彈罪嫌云云；
    被告辛○○則辯稱：伊當時有些醉意，僅是跟著同夥前往東區
    ，既未持有任何槍枝，更未曾朝飆車族等人群開槍，更無論
    被害人戊○○所受之傷害未必為槍傷，且其受傷亦與伊毫無干
    涉，伊當無涉犯任何罪嫌云云；被告壬○○於本院審理之初係
    辯稱：同案被告癸○○僅是曾將其所持有之槍彈告知伊藏放何
    處，但不曾受同案被告癸○○之委託將扣案槍彈寄藏於第三人
    丑○○住處等語；嗣於本院100年4月12日審理時則翻稱：第三
    人丑○○住處所查扣之槍彈，實係第三人姚紹華所寄藏，伊當
    初僅為彼二人互相介紹，根本不知第三人姚紹華所寄放者為
    何物，直至第三人丑○○經警搜索查扣該批槍彈後，伊經第三
    人丑○○轉告，才知道第三人姚紹華寄放之物品為槍彈，實則
    該事件與伊毫無干涉，伊絕無寄藏槍彈之犯行云云。
二、本院查：
（一）被告癸○○、辛○○與同案被告丙○○、己○○、子○○、乙○○等人
      係朋友關係，緣渠等6人因與綽號「魁仔」為首之飆車族
      成員有嫌隙，同案被告乙○○遂於98年5月17 日邀集其餘5
      人，約定一起前往台南市東區找尋該飆車族成員尋仇，渠
      等6人並於當日凌晨在同案被告乙○○住處集合。渠等6人集
      合時，被告癸○○要求同案被告丙○○代其前往台南市安南區
      飛虎將軍廟附近，向姓名年籍不詳之友人拿取手槍三支及
      數顆子彈，同案被告丙○○取得該槍、彈後，便將之攜回同
      案被告乙○○住處，將該槍、彈交予被告癸○○，被告癸○○除
      自己持用一支手槍外，當場將其中1枝槍械交予同案被告
      乙○○持用。隨後同日凌晨，同案被告丙○○並提議以濕衛生
      紙遮蓋車牌，再由同案被告己○○駕駛鐵灰色車牌號碼0000
      -00號自小客車搭載同案被告丙○○、乙○○及被告辛○○，同
      案被告子○○則駕駛白色車牌號碼0000-00號自小客車搭載
      被告癸○○，共同自同案被告乙○○住處出發前往台南市東區
      找尋該飆車族成員，渠等經海佃路左轉中華北路，之後走
      永康市中華路接台南市東區中華東路，並於當日凌晨3時5
      0分途經台南市東區中華東路一段8號前時，發現該飆車族
      成員亦行經該處，被告癸○○隨即有開槍射擊，後來被告癸○○、辛○○及同案被告丙○○、己○○、子○○、乙○○等人於開槍
      後離開現場。而在同一時地，被害人戊○○適巧騎機車搭載
      友人甲○○途經台南市東區中華東路一段8號前時，左手臂
      及左胸受傷流血，被害人戊○○經友人甲○○緊急送醫後，查
      覺受有胸壁撕裂傷、左肘穿透性損傷及左肱骨骨折等傷害
      等事實，為被告癸○○、辛○○於本院審理時所是認，並有同
      案被告丙○○、己○○、子○○、乙○○等人於警詢、檢察官偵訊
      及本院審理時證述在卷，復為證人即被害人戊○○、第三人
      甲○○於本院審理時證述明確（見本院99年5月11日審判筆
      錄），並有路口監視器翻拍照片及現場採證照片（見市警
      卷第118至134頁）、小客車租賃定型化契約書影本一份（
      見市警卷第135頁）、國立成大醫院提出之被害人戊○○病
      歷資料一份附卷可稽（見丁○98偵字第12839號偵查卷第10
      5至117頁），則此等事實自堪信為真實。
（二）雖被告辛○○否認當日伊隨被告癸○○等人外出時，有持槍及
      對被害人戊○○等人開槍之事實，惟查：
   1、被告癸○○於本院羈押庭經律師陪同訊問時曾供稱：因為飆
      車族曾拿槍到安南區來示威，看到年輕的就打，所以伊等
      才會計畫找他們報復。98年5月17日伊拿三把槍去，是幾
      年前朋友寄放之物，伊持一把，被告辛○○及同案被告乙○○
      各拿一把，當時伊等只是對空鳴槍，並沒有致飆車族人死
      亡之意思等語（見本院98聲羈355號刑事卷第6至7頁）。
   2、證人即同案被告丙○○於警詢時供陳：「（98年5月17 日當
      日）乙○○打電話給我說周末有飆車族，要找我一起出去看
      ，我就到乙○○他家附近之海中街會合，我到現場之後癸○○
      、子○○、己○○、辛○○、乙○○都已經在場，我怕出去被飆車
      族認出，我就自己用溼的衛生紙糊住2輛車前後車牌」、
      「我乘坐灰色喜美自小客車，車子是己○○他向租車公司租
      的，由己○○駕駛，辛○○（綽號罐頭）坐右前座，乙○○坐左
      後座，我坐右後座。」、「（六人分坐二輛車）後，就出
      發往海佃路直走，左轉中華北路，再右轉中華路，直走到
      小東路口附近時，就遇見飆車族機車約有40至50輛，汽車
      10幾輛以上，對方有人向我們丟擲信號彈，我也向他們丟
      一顆信號彈，這時子○○和癸○○開白色色喜美車子在我們車
      子後面，此時我聽後面一聲槍響，是癸○○向飆車族他們開
      槍，此時我看到同車的辛○○也舉起一把黑色手槍，我不知
      道他有無開槍，這時乙○○也拿起另一把黑色手槍，因為我
      一直向後看飆車族有無追上來，所以我也不知道他有沒有
      開槍。」、「（被告癸○○、辛○○及同案被告乙○○之槍枝來
      源）是當天癸○○叫我去安南區同安路一間『飛虎將軍廟』旁
      之路邊向他朋友拿的。‧‧癸○○他朋友交給我一個黑色側背
      包，我是交給癸○○時，他拿出來觀看，我才知道裡面放了
      三把黑色的槍枝。」（見市警卷第58、59、62頁）；嗣後
      證人丙○○於檢察官偵訊時，亦為相同之結證，並補陳：伊
      其實有看到被告辛○○及同案被告乙○○開槍等語（見丁○98
      偵字第12839號偵查卷第5至11頁）。雖證人丙○○於本院審
      理時隨即翻異前揭證述，初於本院準備程序時供陳：伊於
      偵訊所言實在，只是同案被告乙○○有帶槍，沒有開槍等語
      （見本院卷（一）第79頁背面）；嗣於本院99年7月27日
      詰問時，另翻稱：伊當時在車上沒有見到任何人帶槍及開
      槍，伊當時聽到的槍響是來自於伊車後方，而伊後方有很
      多車輛，不知道是何人開槍。故伊於警詢、偵訊所言均非
      實在，當時警察認為伊說謊，要伊照著同案被告子○○之筆
      錄唸，待至偵訊時，又怕陳述與警詢不同，可能遭受羈押
      ，故故意陳述與警詢相同云云（見本院卷（二）第80至86
      頁背面）。然查，證人即同案被告丙○○於本院結證情節，
      不僅與其於本院準備程序供述情節相左，且證人即同案被
      告子○○亦不曾於警詢、偵訊時證述其警詢相同之內容等情
      ，已如前述，甚且證人丙○○於本院審理時態度不佳，行動
      鬼祟，於本院100年4月12日開庭之際，利用與其坐在羈押
      被告癸○○之側邊，偷渡香菸、打火機等物給身旁之被告癸○○，殊不知法庭上之法警早已注意其行動，隨後並於被告
      癸○○身上起出前揭物品，因被告癸○○有施用毒品慣行，經
      公訴人以其有串證之虞，且其所交付之物品是否含有毒品
      成分應需查明為由，聲請將同案被告丙○○予以羈押時，同
      案被告丙○○還信誓旦旦辯稱：扣案之香菸、打火機等物品
      係為伊自己使用，伊只是不慎從口袋中掉出，以致被法警
      誣陷云云，顯見同案被告丙○○為使自己脫罪或為同夥利益
      ，無所不用其極，則其於本院前揭證述，純係為迴護被告
      之言詞，要無足取，應以其警、偵訊所言始較貼近事實。
   3、另證人即同案被告己○○於警詢時亦供陳：「（1762-MM號
      自小客車）由我駕駛。綽號罐頭坐在副駕駛座，後面坐威
      仔、毅仔2人，但是我不知道他們坐哪個位置。」、「我
      駕駛1762-MM號自小客車，去乙○○家載他及辛○○、丙○○，
      之後開車至小東路看飆車族，遇到他們後，我們先跟著他
      們的車隊，該飆車族發現我們後就跑給我們追，他們其中
      大人向我們開信號彈，於是我們就向他們開槍。」、「（
      1762-MM號自小客車上）辛○○及乙○○均有帶槍。共2支槍。
      但是我不知道是何槍枝」、「我所知道乙○○及辛○○均有開
      槍。我沒有親眼看到。我不知道是何人開槍擊中被害人。
      （問：你因何知道他們2個人都有開槍?由何人開幾槍?）
      但是我開車一定能感覺辛○○及乙○○有開槍，因為他們有帶
      槍。我不清楚他們開幾槍。我有聽到2聲槍響。」等語（
      見市警卷第89頁背面、第90頁）。其後於檢察官偵訊時亦
      結證如前揭警詢供述，並補稱：「（飆車族）他們開信號
      彈，乙○○及罐頭把車窗搖下來就開槍，他們開完槍之後就
      叫我開走。」等語（見丁○98偵字第12839號偵查卷第12至
      18頁）。雖證人即同案被告己○○於本院100年4月12日審理
      時經具結後，卻翻異前揭證述，辯稱：伊只見到被告辛○○
      、同案被告乙○○有拿槍，但沒有見到或感覺到他們二人有
      開槍，伊就開槍部分是警員拿同案被告子○○筆錄要伊跟著
      說的云云（見本院卷（二）第187至191頁），然查，姑不
      論證人即同案被告子○○根本未曾為與證人己○○前揭相同之
      證述，且證人己○○與同案被告子○○分別駕駛不同車輛、搭
      載不同人物，而同車之被告辛○○、同案被告乙○○有無持槍
      及開槍，自應較同案被告子○○更為清楚明白，故證人己○○
      之證述，仍應以其警詢、偵訊時所述較為實在。
   4、證人即被害人戊○○於本院審理時證稱：98年5月17日凌晨3
      、4時之間，伊正要搭載友人甲○○返家，伊從台南市小東
      路往大灣方向行駛，快到中華東路與小東路交岔口前，伊
      右側突然從後面冒出二十台以上之機車，左側只有一、二
      台路人之機車。伊原本要直行穿越中華東路，此時中華東
      路由北往南外側車道上突然出現幾輛自小客車，其中一輛
      暗色之HONDA自小客車以很快速度直行穿越小東路，伊如
      果不轉彎就會跟那台自小客車擦撞，所以就被迫右轉至中
      華東路上，在轉彎之際，那台HONDA自小客車刻正在伊左
      前方，當時右側有機車騎士丟出閃光信號彈，在地上一直
      發亮，伊不以為意就騎過去，但那輛HONDA自小客車離伊
      機車很近，伊當時正在轉彎，怕與該自小客車擦撞，所以
      有往左邊看了一下那輛車子，就在那時看到副駕駛座車窗
      伸出一隻手拿出一把黑黑很像槍的東西，朝著人群方向瞄
      準（當時伊前後都有機車，車速很慢，差不多隨即可停止
      狀態），後來伊在轉彎即將完成時，聽到一聲巨響，伊就
      被槍打到，子彈從伊左後方過來，先打到手臂貫穿後，從
      胸前心臟位置削過去。受傷後，伊感覺手不在，無法控制
      ，勉強靠右，握住油門，叫友人甲○○替伊按煞車，伊就看
      到血從手臂上噴出來等語（見本院卷（一）第206至213頁
      ）；證人即被害人友人甲○○於本院審理時亦證稱：當時被
      害人戊○○要載伊返家，從小東路要右轉彎至中華東路時，
      看到前面多出很多輛機車，伊叫被害人戊○○騎慢一點，在
      中華東路時有二輛汽車從外車道經過伊等身旁，伊記得他
      們的車牌有用東西擋住，第一輛較黑顏色的車子經過伊機
      車左側時，從副駕駛座車窗內伸出一隻手槍，槍頭朝著伊
      等，距離伊等很近，約三、四公尺，伊心想完蛋，就把頭
      撇向右側，接著聽到二聲「砰」的聲音，等伊再轉頭往左
      邊看時，那二輛自小客車早已駛離，之後就聽到被害人戊○○說他手沒有力氣，伊發現他流血，衣服、褲子及機車座
      墊上都是血，伊就趕緊送他去醫院。而伊向警方陳述槍擊
      時間是當日凌晨3時50分，是伊到達醫院看時間，回推車
      程的時間估算出來的等語（見本院卷（一）第214至221頁
      ）。
   5、是綜前觀之，被告癸○○、辛○○及同案被告丙○○、己○○、子
      ○○、乙○○等人均一致供陳彼等於98年5月17日凌晨尋找飆
      車族之行車動向，係經海佃路左轉中華北路，之後走永康
      市中華路接台南市東區中華東路，並於途經台南市東區中
      華東路與小東路交岔路口處（鄰近永康市）發現該飆車族
      成員亦行經該處，因而雙方有互放信號彈及開槍對峙等事
      實；而證人即同案被告丙○○並證稱係伊將渠等所駕駛之二
      輛HONDA自小客車前後車牌以濕衛生紙遮蓋，其中同案被
      告己○○駕駛之1762-MM號鐵灰色HONDA自小客車駕駛在前，
      同案被告子○○駕駛之9522-WM號白色HONDA自小客車跟隨在
      後等語，足見渠等行車動向直至小東路路口前，均未遇見
      飆車族或與飆車族同行之情況；且依警方調閱小東路與中
      華東路交岔路口之監視器翻拍照片觀察，在該路口之前之
      永康市中華路10巷前之路口監視器，顯示於98年5月17日
      凌晨3時46分54秒時，有三輛汽車行經永康市中華路與台
      南市中華東路交界處之外側車道，其中前二輛汽車分別為
      鐵灰色HONDA自小客車、白色HONDA自小客車，二車較為密
      接，車牌被遮蓋，第三輛則與前二輛間隔一段距離，車牌
      顯示為1011-PR號黑色自小客車，除此之外，在第一輛鐵
      灰色自小客車前並無其他車輛，在第三輛1011-PR號黑色
      自小客車之後，也沒有其他車輛跟隨其後。此外在同一時
      點在中華東路一段8號前之路口監視器，則可清楚見到前
      二輛汽車車牌均以濕衛生紙遮蓋，後面一輛白色自小客車
      尚且拍攝到被告癸○○坐在副駕駛座之身影，足見渠等於當
      日凌晨三時四十餘分經永康市中華路接續直行台南市中華
      東路到小東路口時，前方並無其他直行之自小客車存在，
      而渠等既於小東路口處遇見飆車族，顯見當時飆車族動向
      係由小東路右轉中華東路時與被告等人碰面，與被告等人
      直行車之行車路線顯不相同；又佐諸被告癸○○確曾供稱伊
      將當日持有之手槍，分別交由伊自己、被告辛○○及同案被
      告乙○○等人持用等語，證人即同案被告丙○○、己○○復均證
      稱渠等見到飆車族後，因飆車族人員先投擲信號彈，同車
      坐於副駕駛座之被告辛○○、及左後方之同案被告乙○○，以
      及後方車輛之被告癸○○即接續開槍還擊，彼等於開槍後立
      即開車離開現場等語；及證人即被害人戊○○證稱伊在小東
      路上遇到飆車族，本欲直行小東路，卻被橫向直行外車道
      之自小客車壟斷，被害人戊○○跟隨飆車族右轉中華東路，
      在轉彎之際隨即見到暗色之HONDA自小客車副駕駛座車窗
      中伸出一把手槍朝渠等瞄準，隨後聽到一聲巨響後，伊即
      發現自己手臂被貫穿，擦過前胸而過等語；證人即被害人
      友人甲○○並證稱伊在轉彎之際，遇到兩輛車牌被掩蓋之自
      小客車，是第一輛自小客車副駕駛座之車窗打開來伸出一
      把手槍朝渠等射擊等語（雖證人戊○○陳述伊所見到開槍之
      自小客車在伊左前方，而證人甲○○則證述伊所見到開槍之
      自小客車在伊正左邊等情而互有差異，然此係證人當時所
      駕駛之機車正在轉彎，證人戊○○所見證者是其轉彎前，而
      證人甲○○所見證者則是轉彎接近完成在中華東路之情況，
      且被告之汽車與被害人之機車均在行進當中，此等證述之
      差異尚不足據此否定其證詞之正確性）。綜此觀察，被害
      人戊○○既於當日凌晨三、四時許行經小東路時遇見飆車族
      ，本欲直行小東路，卻被橫向直行外車道之自小客車所擋
      道而被迫右轉，而依被告等人供述及監視器翻拍照片觀之
      ，當時橫向直行外車道且以濕衛生紙遮蓋車牌之車輛，僅
      有被告等人所駕駛之前揭車輛，且第一輛車即為同案被告
      己○○所駕駛之鐵灰色HONDA自小客車，而證人即同案被告
      己○○、丙○○均證稱坐於副駕駛座之被告辛○○有持槍及打開
      車窗往車外開槍；另證人戊○○、甲○○並證稱該輛車副駕駛
      座之車窗伸出手槍朝伊等瞄準後，隨即聽到巨大槍響，而
      被害人隨即受有左手臂貫穿及擦過前胸等傷害，且被害人
      戊○○所受之傷害（連手臂內之骨頭都可以貫穿），除子彈
      外，實已找不出任何其他武器可以造成此等強烈貫穿性之
      傷害結果。由是觀之，被告辛○○當日於出發前往與飆車族
      尋仇之際，確曾有受被告癸○○交付其所持有之三把黑色手
      槍中之一把，且被告辛○○並於飆車族放信號彈挑釁後，隨
      即開槍回擊，並逕自朝飆車族不特定人群聚集處開槍，因
      而造成被害人戊○○受傷之結果，足證被告辛○○之開槍行為
      ，與被害人戊○○之受傷結果，確有相當之因果關係。乃被
      告辛○○逕自辯解伊未拿槍，更不曾開槍云云，實屬卸責之
      詞，要無足取。
（三）又被告辛○○另辯以：被害人戊○○所受之傷害，非必為子彈
      所造成，且依成大醫院診斷被害人受傷情狀，亦無致死之
      風險，又有何殺人故意可言云云。惟查，經本院以被告前
      揭質疑函詢成大醫院，經該院覆以：「
      （一）「due to gun shot」之依據：
       1、患者（戊○○）來急診於檢傷時，病患自述遭人用槍攻
          擊等語。
       2、檢視傷勢時，患者左肘前後各有一傷口，與骨折部位
          相通；依骨折粉碎情況評估，應為高速物體所致。‧‧
          ‧
      （三）開放性傷口的區別：
      1、胸部傷口較無法區別是否遭子彈所造成。
      2、左肘部的傷口，依前後傷口與骨折部位相通，加上骨
         折粉碎情況評估，為高速物體所致，是否為子彈擊中
         或是其他物品造成，無明確證據可用以區別。
      （四）患者於98年5月17日到急診時之傷勢：
      1、患者當日到本院急診檢傷時，生命徵象呈現低血壓情
         況，經緊急輸液處置後，血壓回升並輸血治療，外部
         傷則如同前述之二處傷口。‧‧‧
      3、因當時並無殘留之子彈，也無現場證據佐證，故無判
         斷是一發抑或二發子彈所造成，亦無取出之子彈可為
         證物。‧‧‧
      5、當時就醫呈現低血壓，若不立即處理，有立即休克的
         危險，之後傷口與骨折的處置，雖無立即生命危險，
         仍有後續傷口感染與殘障的風險。」等語，有該院99
         年4月9日成附醫急診字第0990005658號函附於本院卷
         （見本院卷（一）第169至171頁）可稽。由是觀之，
         從醫師觀點，因被害人戊○○所受之傷害，並未遺留子
         彈在身，為免掛一漏萬，遂以「高速物體」取代說明
         加害之物件。然以現場僅有施放信號彈及開槍射擊兩
         種行為觀察，信號彈類似煙火，不可能屬於前揭定義
         之「高速物體」，當然僅有具殺傷力之子彈可以構成
         前揭要件。而證人丙○○、己○○、戊○○及甲○○均證稱被
         告辛○○當時確曾朝飆車族人群開槍，而被告辛○○開槍
         後，被害人戊○○隨即發生手臂貫穿性傷口及前胸撕裂
         傷，則彼等間之因果關係亦當足以確立。佐諸證人甲○○並證稱伊見到被害人戊○○受傷時，其衣褲乃至機車座
         墊全是斑斑血跡等語，被害人戊○○於到院前確有流血
         過多、休克致死之急迫危險。抑且，被告辛○○從被告
         癸○○手中取得一把黑色手槍及子彈之際，從手槍之質
         量、子彈絕非空包彈（依被告癸○○於本院審理時證稱
         空包彈是沒有彈頭等語，見本院卷（二）第14頁背面
         ，則空包彈既無彈頭，就無從貫穿人體皮膚，甚至穿
         透質地堅硬之骨頭，亦當非前揭定義之高速物體）等
         情，均可知悉其所持有之槍彈具有一定之殺傷力，更
         無論被告辛○○逕自朝人群開槍之意欲，亦應對其開槍
         行為可能造成不特定被害人死、傷之結果，不違反其
         預見。是其開槍行為當具備殺人之不確定故意，乃被
         告辛○○以前揭辯解卸責，亦無足取信。
（四）至被告癸○○於本院審理後階段翻稱：在第三人丑○○住處查
      扣之槍彈非伊所有，至於伊持往飆車族對峙現場所持之槍
      械，為伊自模型店所購買之玩具槍，子彈均為空包彈，不
      能傷人，伊當無持槍之故意云云。被告壬○○則辯以：伊並
      未為被告癸○○寄藏槍彈於第三人丑○○住處，扣案之槍彈實
      係第三人姚紹華所有云云。惟查：
   1、警方經據報第三人丑○○住處藏有槍械，遂向本院申請核發
      搜索票，於98年8月28日至第三人丑○○位於台南市○○區○○
      路○段000巷00號住處執行搜索，於其房間衣櫃內查獲一只
      咖啡色斜背包，內裝有改造90手槍2支、制式90手槍子彈2
      顆、改造90手槍子彈6顆、彈匣2個。經警初步檢視扣案槍
      之結構完整、槍管暢通、槍枝具擊發機構，屬管制槍枝之
      可能性較大；嗣經警送內政部警政署刑事警察局依性能檢
      驗法、試射法、檢視法等方式鑑定後，扣案銀色90手槍一
      支（槍枝管制編號0000000000）認係改造手槍，由仿BERE
      TTA廠84型半自動手槍製造之槍枝，換裝土造金屬槍管而
      成，擊發功能正常，可供擊發適用子彈使用，認具殺傷力
      ；另扣案黑色90手槍一支（槍枝管制編號0000000000）認
      係改造手槍，由仿BERETTA廠M9型半自動手槍製造之槍枝
      ，換裝土造金屬槍管而成，擊發功能正常，可供擊發適用
      子彈使用，認具殺傷力；至送鑑子彈8顆，其中2顆，認均
      係口徑9mm制式子彈，採樣一顆試射，可擊發，認具殺傷
      力；其中3顆，認均係口徑9mm制式子彈，彈底均具撞擊痕
      跡，採樣一顆試射，可擊發，認具殺傷力；其餘3顆，認
      均係非制式子彈，由金屬彈殼組合直徑9.0±0.5mm金屬彈
      頭而成，採樣一顆試射，可擊發，認具殺傷力等事實，有
      本院核發之搜索票、台南縣警察局搜索扣押筆錄、扣押物
      品目錄表、台南縣警察局報告書、台南縣警察局槍枝初步
      檢視報告表、內政部警政署刑事警察局98年10月15日刑鑑
      字第0980122900號鑑驗書各一份、現場查獲照片20張附於
      縣警卷（第13至31、41頁）及丁○98年度偵字第14791號偵
      查卷（第4至6頁）內可稽，則此等事實自堪信為真實。
   2、而第三人丑○○經警查獲之際，隨即供陳：扣案之槍彈是被
      告壬○○（綽號「祥仔」，與「雄仔」之台語發音相同）在
      一個星期前，在台南市安南區海尾朝皇宮廟前廣場交付予
      伊保管，並說該槍彈放在伊處比較安全。伊與被告壬○○是
      普通朋友關係伊不知其活動地點，只知道其行動電話為00
      00000000號等語（見縣警卷第2至3頁）；俟其於檢察官偵
      訊時亦結證如前揭供述，並補陳：被告壬○○有說該批槍彈
      放在他那裡比較危險，要借用伊處放幾天，他拿給伊的時
      候，伊就知道包包裡面放的是扣案槍彈，但伊不知道被告
      壬○○拿來槍彈之來源為何等語（見丁○98偵字第12839號偵
      查卷第52至57頁）。佐諸被告壬○○自承其於98年5月至8月
      間之聯絡電話有二支，分別為0000000000、0000000000號
      ，則證人丑○○前揭供述堪信為真實。雖被告壬○○否認證人
      丑○○前揭證述，於本院100年5月2日審理時改稱：當時係
      伊與證人丑○○在海尾廟口處吃東西，適巧第三人姚紹華前
      來要寄放一包東西，因證人丑○○不認識第三人姚紹華，所
      以伊為彼二人介紹，之後第三人姚紹華就自行去放東西在
      證人丑○○車上，伊並未跟隨，且伊吃完東西後就逕自離去
      ，當日稍晚證人丑○○有打電話給伊說第三人姚紹華有放一
      包東西在他那裡，他要伊問第三人姚紹華何時才要拿回去
      ，伊隨後聯絡第三人姚紹華，姚紹華說等他回臺南再說，
      但不久證人丑○○救被查獲，而證人丑○○被查獲後打電話給
      伊，伊才知道第三人姚紹華寄放之那包東西是槍彈。至於
      伊在警詢及本院羈押庭中之所以會說扣案之槍彈是被告癸○○所有，是因為查獲槍彈後，伊係一起與被告癸○○一同在
      警局接受詢問，當時被告癸○○說第三人姚紹華已經40幾歲
      ，年紀大了，不想害他，所以打算由被告癸○○扛起全部槍
      彈責任，伊因此才會配合他為前揭供述，實則扣案槍彈應
      為第三人姚紹華所有云云（見本院卷（三）第22頁），乃
      證人丑○○、被告癸○○亦於同時配合其前揭辯解，而翻異彼
      等以往證（供）述。然查，第三人姚紹華係於61年12月9
      日生（見本院卷（三）第65頁），與被告等人僅相差12、
      3歲，如渠等認定其為老人，則被告彼等又較諸於第三人
      姚紹華豈非五十步笑百步？且以目前國人平均壽命而言，
      其於民國98年之際，年僅37歲，理應尚有四十餘年壽命可
      活，無人可謂其年紀已大。然第三人姚紹華突於100年3月
      31日因意外遭逢橫死，死時適巧虛歲40，則被告壬○○、癸○○，乃至證人丑○○開始於本院100年4月12日審理時突兀供
      出第三人姚紹華名義，並以前詞置辯，純係渠等明知第三
      人姚邵華已死，死人無法作證，才會於第三人姚紹華死後
      相互串供，當可將渠等責任推卸得一乾二淨。但殊不知渠
      等前揭證述或供述實是漏洞百出，以被告壬○○前揭供證而
      言，縱若被告癸○○於98年9月7日警詢時有與被告壬○○商談
      案情（此部分辯解已於前揭證據能力說明中予以駁斥），
      然第三人姚紹華當時絕對未滿40歲，也尚未知其死期，當
      無年紀已大可言，是被告壬○○前揭陳述純係以第三人姚邵
      華已死之情狀予以說明；且證人丑○○雖配合其供述而證稱
      係第三人姚紹華前來表明寄放物品，然彼二人就被告壬○○
      與第三人姚紹華是否一同前來寄物、一同放置物品到證人
      丑○○車上、證人丑○○當日返家後是否隨即告知被告壬○○寄
      放物品為槍彈等情，卻互有證述齟齬之處（參見證人丑○○
      100年4月12日審判筆錄及被告壬○○100年5月2日審判筆錄
      之結證內容），設若彼等確曾一同見證第三人姚紹華寄放
      物品過程，何以彼二人陳述情節竟然南轅北轍，更無論證
      人丑○○於本院審理詰問最後，竟一改前揭證述，證稱伊於
      偵查所言屬實等語，但其又為避免與前揭證述差異過大，
      遂補稱扣案槍彈應係被告壬○○或第三人姚紹華拿來的等語
      ，在在足證其迴護被告壬○○之情；再者，被告癸○○係供稱
      伊僅是在警、偵程序要為第三人姚紹華扛責任，但不包括
      在審判程序云云（見本院卷（三）第25頁），然則被告癸○○於本院長達壹年餘之審理期間亦從未供出第三人姚紹華
      ，僅於最後一次本院審判期日才為前揭供述，均足見其純
      為配合被告壬○○供證情節所為。是縱前觀之，被告壬○○前
      揭辯解，純係事後卸飾且推諉責任於已死之第三人姚紹華
      之詞。然既無第三人姚紹華向證人丑○○寄物之事實，而被
      告壬○○又自承伊在證人丑○○受託寄藏槍枝之時在場，則扣
      案槍彈自當為被告壬○○所寄放，以此更足佐證證人丑○○前
      揭證述之真實性。
   3、又查，被告癸○○於飆車族槍擊事件發生後，檢警單位曾就
      其持用之行動電話0000000000號實施通訊監察，其中被告
      癸○○於98年8月14日下午16時57分12秒接到一通由第三人
      吳政宏以行動電話0000000000號撥入之電話，內容為：「
      A（癸○○）：喂。B（吳政宏）：國隆你在哪？A：外面忙
      。B：有辦法調嗎？A：什麼東西？B：那個東西。A：什麼
      東西啦？B：一粒西瓜啦。A：講什麼我聽不懂。B：雄仔
      電話幾號？A：0000000000（被告壬○○持用）。」但數分
      鐘後，第三人吳政宏再度撥打電話給被告癸○○，內容為：
      「A（癸○○）：喂。B（吳政宏）：國隆，都沒有接勒。A
      ：我哪知，要幹麻啦。B：真的有事啦。A：什麼是？B：
      就有是啦，人家不要你知道，不要讓你們挺啦，這樣就好
      了啦。A：吵架（談判）嗎？B：恩啦。A：一直打給他啦
      。B：就關機怎麼一直打啦。A：關機？B：他如果一通電
      話打給你，你一定到啦，他不要啦，那你就知道是誰了啦
      ，你就大概知道何事了啦。A：我不知道你們在說誰？我
      們村裡的嗎？B：沒啦，村裡的，村你的水雞勒。A：喔，
      塭仔的嗎？B：對啦。‧‧‧‧‧B：多久啦，快點，幫我聯絡
      一下啦，你那有嗎？A：都在他（指綽號雄仔之人）那啦
      。B：我打都打不通。A：我聯絡。B：看怎麼打。」數分
      鐘之後，第三人吳政宏再打一次電話給被告癸○○，被告癸○○就直接指示第三人吳政宏去「雄仔」家叫「雄仔」起床
      ，伊會再打電話給「雄仔」等語（見市警卷第107至108頁
      ）。嗣證人即第三人吳政宏於檢察官偵訊時結證稱：前揭
      電話通聯譯文確為伊與被告癸○○之通話內容，當時伊於98
      年8月中旬在台南市南區與朋友發生口角，要找對方談判
      ，遂向被告癸○○借槍好防身，但被告癸○○向伊表示他的槍
      都放在被告壬○○（綽號「雄仔」）那邊，要伊向被告壬○○
      拿槍，但被告壬○○當時不在家，所以沒有借到槍，至於被
      告壬○○本人伊曾見過兩次，但該二次見面純粹喝酒聊天，
      沒有跟他拿槍等語（見丁○98偵字第12839號偵查卷第94至
      97頁）。則由通訊監察譯文及證人吳政宏結證情節觀察，
      可得出幾項事實，首先，被告癸○○確持有不止一支之手槍
      ，因此被告癸○○的許多友人都知道被告癸○○有不少槍械，
      若要攜槍需要時，可以向被告癸○○借槍；其次，被告癸○○
      本身並未將其所有槍枝放置在其身旁，而都分別放置在其
      他友人處，尤其是放在被告壬○○可以經手之處；其三，槍
      枝放置地點由被告壬○○藏放，縱使被告癸○○同意出借槍枝
      ，但連被告癸○○也無法直接取得手槍以便將槍交付給借槍
      之友人。乃被告壬○○於警詢及本院羈押庭訊問時固坦認扣
      案之槍彈為被告癸○○所有，但辯稱伊僅曾受被告癸○○告知
      槍枝藏放地點，但不曾為其寄藏槍枝，至於扣案槍彈實是
      被告癸○○直接交給第三人丑○○寄藏云云（見縣警卷第5至1
      2頁、本院98聲羈355號刑事卷第10 至12頁），然證人丑○○於本院審理時卻結證伊認識被告壬○○，但不認識被告癸○○（見本院卷（二）第195頁及背面），再佐諸被告壬○○確
      曾將扣案槍彈交付予第三人丑○○寄藏，則扣案之槍彈當係
      被告癸○○所有，並交付予被告壬○○保管，嗣後因被告壬○○
      擔心伊藏放槍枝地點有被查獲危險，遂於98年8月28日前
      一星期再轉交第三人丑○○寄藏。依此，被告壬○○為他人（
      即被告癸○○）寄藏槍枝之行為，已臻明確。
   4、再查，被告癸○○於警詢經律師陪同詢問時明確供稱：伊帶
      去飆車族對峙現場之三把手槍，都是改造手槍，是幾年前
      綽號「憨財」的友人寄放在伊住處。伊事後曾將槍枝寄放
      在第三人丑○○（綽號蒜頭）那裡，至於第三人丑○○嗣後經
      警搜索查扣的那二把手槍，即為伊寄放在第三人丑○○那裡
      的手槍，但伊不確定扣案之二把手槍即為98年5月17日伊
      持往飆車族對峙現場使用之手槍等語（見市警卷第50頁背
      面至51頁），且被告癸○○於本院準備程序及審理之初亦為
      相同之供述（見本院99年3月24日準備程序筆錄所為之爭
      點整理）。雖被告癸○○嗣後屢屢翻異其供述，然其於本院
      審理時以證人身分具結時，卻明確證述：伊於98年5月17
      日在飆車族對峙現場所持用及對空鳴槍之手槍，即為在第
      三人丑○○住處所查扣二把手槍中之黑色那一支等語（見本
      院卷（二）第20頁），此核與同案被告壬○○於警詢時供稱
      ：伊知道扣案之槍彈均為被告癸○○所有等語（見縣警卷第
      7頁）相符，且揆諸前揭所述被告壬○○既係為被告癸○○受
      託寄藏扣案槍枝，隨後再轉交第三人丑○○寄藏之事實，已
      獲肯認，則該二把手槍及子彈既係放置在同一背包一併交
      由第三人丑○○保管，當無可能僅其中具殺傷力之仿BERETT
      A廠M9型半自動手槍（槍枝管制編號0000000000）製造之
      黑色改造手槍1支為被告癸○○所有，而另一把具殺傷力之
      仿BERETTA廠84型半自動手槍（槍枝管制編號0000000000
      ）製造之銀色改造手槍1支，卻為不詳之人所有之情事。
      此外，復有前揭扣案槍彈在卷可稽。由是觀之，從第三人
      丑○○住處所查扣之槍彈，確均為被告癸○○所持有之物。
   5、復查，證人即同案被告丙○○、己○○、子○○、乙○○等人於警
      詢、偵訊、乃至本院審理時之結證內容，均證稱彼等所見
      到被告癸○○、辛○○及同案被告乙○○所持之手槍均為黑色等
      語，亦即無一人見到當時攜至與飆車族對峙現場之槍枝，
      有銀色手槍之情事存在。然查，扣案之銀色手槍雖握把部
      分為鐵灰色，但通體觀察，該支手槍基本色調仍為銀色一
      節，有內政部警政署刑事警察局前揭鑑驗書所附扣案手槍
      照片一、二可資佐證，由是觀之，扣案屬於被告癸○○所有
      之仿BERETTA廠84型半自動手槍（槍枝管制編號000000000
      0）製造之銀色改造手槍1支，即非被告癸○○持以前往飆車
      族對峙現場使用之槍枝。惟查，被告癸○○於98年5月17日
      委託同案被告丙○○至「飛虎將軍廟」附近向友人拿取槍枝
      時，總計是拿取三支黑色改造手槍，其中一把由被告癸○○
      自己持用，另二把則分別交付給被告辛○○及同案被告乙○○
      持用等情，有被告癸○○前揭警詢、本院羈押庭之供述、證
      人乙○○、己○○等人前揭警、偵訊之證述可證，今被告癸○○
      已自承98年5月17日凌晨當時伊所持之黑色手槍，即為本
      件扣案具殺傷力之仿BERETTA廠M9型半自動手槍（槍枝管
      制編號0000000000）製造之黑色改造手槍；另被告辛○○所
      持不詳型號之黑色改造手槍及具有彈頭之子彈，能穿透人
      體，具有強大殺傷力一節，亦如前述，而交付該手槍予被
      告辛○○使用之被告癸○○，對其所交付之槍彈有無殺傷力，
      當亦知之甚詳，則被告癸○○亦持有被告辛○○於98年5月17
      日持槍對飆車族人員開槍射擊之槍枝，自足堪認定。
   6、末查，被告癸○○於98年5月17日當日雖亦交付一把改造手
      槍予同案被告乙○○，且依證人即同案被告丙○○、己○○等人
      證述（見本院前揭論述），同案被告乙○○亦有在飆車族對
      峙現場開槍。然查，依證人丙○○、被告辛○○及同案被告乙○○自己於警詢、偵訊供證情節觀之，同案被告當時坐在同
      案被告己○○所駕駛自小客車之左後方；另證人戊○○、甲○○
      則證稱當時飆車族與其同向或位於渠等機車之右側等語，
      則同案被告乙○○縱使有打開車窗對外射擊，但左方幾乎無
      人車存在，其究係朝人車射擊，抑或對空鳴槍，實不得而
      知（因並無人員因同案被告乙○○之開槍行為導致受傷結果
      ），再佐諸同案被告乙○○返回被告癸○○住處後，已將槍枝
      交還被告癸○○，嗣後警方均未在被告癸○○、壬○○，乃至第
      三人丑○○住處查扣該支曾由同案被告乙○○持用之手槍，則
      同案被告乙○○所持用之手槍及子彈究竟有無殺傷力，既無
      從檢驗，基於有利於被告原則，應認被告癸○○、同案被告
      乙○○就該把手槍之持用行為作無罪之推定，併此敘明。
（五）縱上所述，被告辛○○持有具殺傷力之改造手槍及子彈、殺
      人未遂等犯行；被告癸○○持有具殺傷力之改造手槍三支及
      子彈數發等犯行；被告壬○○受被告癸○○寄藏扣案之槍彈之
      犯行，均足堪認定。準此，本件事證明確，被告三人犯行
      堪以認定，自應依法論科。
三、核被告癸○○所為，係犯槍砲彈藥刀械管制條例第8條第4項之
    非法持有可發射子彈具殺傷力之改造手槍罪、同條例第12條
    第4項之犯非法持有子彈罪；被告辛○○所為，係犯槍砲彈藥
    刀械管制條例第8條第4項之非法持有可發射子彈具殺傷力之
    改造手槍罪、同條例第12條第4項之犯非法持有子彈罪及刑
    法第271條第2項、第1項之殺人未遂罪；被告壬○○所為，係
    犯槍砲彈藥刀械管制條例第8條第4項之非法寄藏可發射子彈
    具殺傷力之改造手槍罪、同條例第12條第4項之犯非法寄藏
    子彈罪。而被告癸○○同時持有具有殺傷力之不詳型號黑色改
    造手槍1支、具殺傷力之仿BERETTA廠84型半自動手槍（槍枝
    管制編號0000000000）製造之銀色改造手槍1支、具殺傷力
    之仿BERETTA廠M9型半自動手槍（槍枝管制編號0000000000
    ）製造之黑色改造手槍1支共三支及具殺傷力之子彈數顆，
    就其持有槍、彈行為而言，僅有一個持有行為，為實質上一
    罪，僅分別成立一個非法持有可發射子彈具殺傷力之改造手
    槍罪及一個非法持有子彈罪；另被告壬○○寄藏二支改造手槍
    及子彈8顆部分亦係僅有一個寄藏行為，僅分別成立一個非
    法寄藏可發射子彈具殺傷力之改造手槍罪及一個非法寄藏子
    彈罪；至被告癸○○與辛○○就被告辛○○所持用具殺傷力之不詳
    型號黑色手槍及子彈部分，有犯意聯絡及行為分擔，應依共
    同正犯處斷；被告癸○○、辛○○同時持有槍枝及子彈，乃一行
    為而觸犯上開二罪名，為想像競合犯，應依刑法第55條之規
    定從一重之持有槍枝罪處斷；另被告辛○○持槍之行為係用以
    開槍對飆車族人群射擊，因而造成被害人戊○○受傷之結果，
    則其持槍行為係為完成其對飆車族人群射擊之目的，依一般
    社會觀念，應評價為一行為方符合刑罰原則，故被告辛○○係
    以一行為同時觸犯持槍罪及殺人未遂罪，為想像競合犯，應
    依刑法第55條規定，從一重之殺人未遂罪處斷；又被告壬○○
    同時寄藏槍枝及子彈，亦係一行為而觸犯上開二罪名，為想
    像競合犯，併依刑法第55條之規定從一重之寄藏槍枝罪處斷
    。被告辛○○已著手於殺人犯行之實施，而未致被害人死亡之
    結果，為未遂犯，爰依刑法第25條第2向規定，減輕其刑。
    又被告癸○○、辛○○有如前揭事實欄所載前案科刑及執行完畢
    情形，有臺灣高等法院被告前案紀錄表各一份在卷可稽，渠
    等於五年之內故意再犯本件有期徒刑以上之罪，均為累犯，
    應依法加重其刑，被告辛○○部分並應依法先加後減之。爰審
    酌被告癸○○年紀尚輕，但不甚自愛，反而學會擁槍自重，待
    友人即同案被告乙○○提議要對綽號「魁仔」為首之飆車族尋
    仇時，其竟也吩咐同案被告丙○○去取槍以利示威，雖其將丙○○取回之槍枝，分別發給被告辛○○、同案被告乙○○持用之際
    ，彼等未必有開槍共識，然其將所持用之槍枝擅自交由他人
    使用，當會增加槍枝可能違法使用之風險，且其於本件已知
    所持有具殺傷力之手槍尚且達三支之多，更無論其潛藏之危
    害，足見其惡性非輕，參諸被告癸○○於本院審理時數度翻異
    供述，且陳述態度對警員、檢察官乃至法院都不吝隱藏其明
    顯之敵意，亦足見其對自身犯行毫無悔意；至被告辛○○年紀
    尚輕，卻已有相當之前科非行，雖當時一同外出對飆車族尋
    仇之同夥共計六人，但被告癸○○僅將自身持有之手槍分配給
    被告辛○○及同案被告乙○○，顯見彼二人與被告癸○○關係之密
    切及具一定之信賴關係，而被告辛○○對手槍之使用顯然甚為
    熟稔，否則一般初次使用手槍之人，或者不懂槍枝使用方式
    （例如需先拉開保險扭才能扣扳機等是），或者因槍枝之重
    量及子彈之瞬間爆發力，很容易朝天或朝地等處開槍而無法
    瞄準所欲射擊之對象，然依被害人戊○○及其友人甲○○之描述
    ，被告辛○○的開槍顯然明確且穩定，縱其未必對特定對象為
    之，但其既瞄準飆車族人群，雙方最近距離僅三、四公尺，
    則在其瞄準範圍內，眾多群聚飆車族中，可能有人將因其射
    擊行為導致受傷及死亡結果，當為其可清楚預見，但被告辛○○仍執意為之，足見其行為存有相當之惡意，更無論其於本
    院審理時始終否認犯行，態度上亦毫無悔意；至被告壬○○素
    行不佳，刻正於假釋保護管束期間，本應謹言慎行，竟仍為
    被告癸○○寄藏槍彈，且其於為被告癸○○寄藏槍枝後，因害怕
    其原有藏放地點不夠安全，遂轉交友人即第三人丑○○寄藏，
    待第三人丑○○藏槍行為被查獲後，被告為卸免罪責，其實原
    本可緊咬第三人丑○○惡意栽贓一點為之，然被告壬○○卻於本
    院審理後階段另外扯出第三人姚紹華，並編造一段故事說明
    伊為何在場為第三人丑○○及姚紹華居間介紹，但是一旦戳破
    根本無第三人姚邵華寄物之場景後，更足佐證留在寄物現場
    之被告壬○○當即為實際之委託人，是其故意則刑責推給已死
    之第三人姚紹華，真是居心可議，態度當非良善等一切情狀
    ，認公訴人對被告三人之求刑各為13年、12年、5年等尚屬
    過重，故分別量處如主文所示，並就罰金部分諭知易服勞役
    之折算標準，以示儆懲。至於在第三人丑○○住處扣得之仿BE
    RETTA廠84型半自動手槍製造之改造手槍（槍枝管制編號000
    0000000）壹支、仿BERETTA廠M9型半自動手槍製造之改造手
    槍（槍枝管制編號0000000000）壹支、子彈5顆（另外3顆經
    送驗後試射耗盡，不另為沒收之諭知）及未扣案具殺傷力之
    不詳型號黑色改造手槍壹支等物，均為違禁物，且均為被告
    癸○○所有並供本件犯罪之物，其中前二支改造手槍及子彈等
    物，亦為被告壬○○受寄藏之物，至未扣案但具殺傷力之不詳
    型號黑色改造手槍，並為被告辛○○供作本件開槍殺人未遂之
    物，且無證據顯示該把手槍業經滅失，依刑法第38條第1、2
    款規定，前揭物品均應宣告沒收，併此敘明。

參、無罪及不另為無罪之諭知部分：
一、公訴意旨另以：因被告癸○○、丙○○、己○○、子○○、乙○○及辛○○係朋友，緣渠等6人因與綽號「魁仔」為首之飆車族成員
    有嫌隙，被告乙○○遂於98年5月17日邀集其餘5人，約定一起
    前往台南市東區找尋該飆車族成員尋仇，渠等6人並於當日
    在被告乙○○住處集合。渠等6人集合時，被告癸○○要求被告
    丙○○代其前往台南市安南區飛虎將軍廟附近，向姓名年籍不
    詳之友人拿取具殺傷力之仿BERETTA廠84型半自動手槍製造
    之改造手槍1枝、具殺傷力之仿BERETTA廠M9型半自動手槍製
    造之改造手槍1支及不詳型號之改造手槍枝及具殺傷力之子
    彈等槍、彈，被告丙○○取得該槍、彈後，便將之攜回被告乙○○住處，將該槍、彈交予被告癸○○，被告癸○○則當場將其中
    2枝槍械及子彈交予被告乙○○及辛○○持用，被告子○○及己○○
    在場見到被告癸○○等人已攜帶槍、彈，竟仍與被告癸○○、丙○○、乙○○及辛○○共同基於殺人及持有槍彈之犯意聯絡，由被
    告癸○○、乙○○及辛○○負責攜帶該槍、彈，而共同持有具殺傷
    力之槍枝與子彈。嗣被告乙○○（應係被告丙○○之誤筆）並提
    議以濕衛生紙遮蓋車牌，再由被告己○○駕駛車牌號碼0000-0
    0號自小客車搭載被告丙○○、乙○○及辛○○，被告子○○駕駛車
    牌號碼0000-00號自小客車搭載被告癸○○，共同自被告乙○○
    住處出發前往台南市東區找尋該飆車族成員，並於當日凌晨
    3時50分途經台南市東區中華東路一段8號前時，發現該飆車
    族成員亦行經該處，即由被告癸○○、乙○○及辛○○持所攜帶之
    槍、彈朝該飆車族成員射擊，並因此擊中被害人戊○○之左手
    臂之左胸，致被害人戊○○受有胸壁撕裂傷、左肘穿透性損傷
    及左肱骨骨折等傷害，惟未致死。被告癸○○、丙○○、己○○、
    子○○、乙○○及辛○○於開槍後逃離現場等，因認被告癸○○、丙○○、己○○、子○○、乙○○等人涉犯刑法第271條第2項、第1項
    之殺人未遂罪嫌及被告丙○○、己○○、子○○、乙○○等人涉犯槍
    砲彈藥刀械管制條例第8條第4項之持有槍枝罪嫌、第12 條
    第4項之持有子彈罪嫌。
二、按犯罪事實應依證據認定之，無證據不得認定其犯罪事實，
    不能證明被告犯罪者，應諭知無罪之判決，刑事訴訟法第15
    4條第2項、第301條第1項分別定有明文。次按事實之認定，
    應憑證據，如未能發現相當證據，或證據不足以證明，自不
    能以推測或擬制之方法，以為裁判基礎。且刑事訴訟上證明
    之資料，無論其為直接證據或間接證據，均須達於通常一般
    人均不致於有所懷疑，而得確信其為真實之程度，始得據為
    有罪之認定，若其關於被告是否犯罪之證明未能達此程度，
    而有合理性懷疑之存在，致使無從形成有罪之確信，根據「
    罪證有疑，利於被告」之證據法則，即不得遽為不利於被告
    之認定。又按檢察官就被告犯罪事實，應負舉證責任，並指
    出證明之方法，刑事訴訟法第161條第1項定有明文。因此，
    檢察官對於起訴之犯罪事實，應負提出證據及說服之實質舉
    證責任。倘其所提出之證據，不足為被告有罪之積極證明，
    或其指出證明之方法，無從說服法院以形成被告有罪之心證
    ，基於無罪推定之原則，自應為被告無罪判決之諭知（最高
    法院40年臺上字第86號、76年臺上字第4986號、92年臺上字
    第128號判例意旨參照）。
三、公訴意旨認被告等人成立前述犯行，無非係以：(一)、被告
    於警詢、偵查及審理中之自白及證述；(二)、證人丑○○、吳
    政宏及戊○○之證述；(三)、臺灣臺南地方法院搜索票、搜索
    扣押筆錄及扣案物品照片；(四)、內政部警政署刑事警察局
    98年10月15日刑鑑字第0980122900號鑑驗書；(五)、證人吳
    政宏與被告癸○○之通訊監察譯文及臺灣臺南地方法院法官核
    發之通訊監察書；(六)監視錄影機翻拍照片與車牌號碼0000
     -00、1762-MM號自小客車之比對相片；(七)小客車租賃契
    約；(八)國立成功大學醫學院附設醫院病歷資料等為其主要
    證據。
四、訊據被告癸○○、丙○○、己○○、子○○、乙○○等人均堅詞否認有
    為前述犯行，被告癸○○辯稱：事發當日是攜帶三支玩具槍出
    門，伊那天確實有開槍，是朝天開槍的，伊並無殺人故意，
    也無法代表伊與其他人有共同殺人故意、行為分擔而為殺人
    行為等語；被告丙○○承認有為被告癸○○取槍，但否認殺人未
    遂及持槍行為，辯稱：伊和癸○○不同車，無法知道他們會開
    槍，亦無其他證據可以證明與癸○○有犯意聯絡，且伊沒有親
    眼看到乙○○、辛○○、癸○○開槍，伊當天去拿一個袋子，但那
    時不知道裡面是槍枝，伊是回來之後才知道是槍，伊沒有拿
    槍，更不知道該槍是真槍或假槍等語；被告己○○亦承認有見
    到被告辛○○及乙○○持槍，但否認殺人未遂，辯稱：案發當天
    晚上有去案發現場並負責駕駛車輛，但只是因為有人提議要
    去找飆車族，並沒有提到要殺人及要如何分工，只是單純有
    攜帶球棒，打算看到人要教訓對方而已，且伊根本不知道被
    告辛○○、乙○○有拿槍，是直到見到飆車族時，見到他們把槍
    拿出來並打開車窗朝外開槍，伊才知道他們有拿槍，亦不知
    道槍枝到底是真是假等語；被告子○○承認有見到被告癸○○拿
    槍，但否認殺人未遂，辯稱：當時伊只負責專心開車，出門
    時只聽說要嚇嚇飆車族，沒有提及殺人目的，伊也不知道有
    無開槍，那是很多機車，聲音很吵，也有人放鞭炮，是事後
    回到聚集的地方聽被告癸○○說才知道他有開槍，伊也不知道
    當天的槍枝是真的還是假的等語；被告乙○○故坦承伊有受被
    告癸○○交付一把手槍，但否認殺人未遂，辯稱：伊雖持槍，
    但心裡害怕，只有將槍放在腰際，根本沒有使用，至於被告
    癸○○所交付之手槍，伊並不清楚是否具有殺傷力等語，予以
    置辯。
五、經查：
（一）被告癸○○於98年5月17日要求被告丙○○至臺南市安南區飛
      虎將軍廟附近，向其姓名年籍不詳友人所拿取三支槍枝，
      被告丙○○取回並交付予被告癸○○後，被告癸○○將其中二支
      槍枝拿給被告乙○○及辛○○，惟前述三支槍枝，除被告癸○○
      所持有之手槍，即為事後在第三人丑○○住處所查扣之仿BE
      RETTA廠M9型半自動手槍製造之改造手槍外，其餘二支並
      未扣案等情，已如本院前揭論述。而被告丙○○證稱其前往
      臺南市安南區飛處將軍廟附近拿回被告癸○○交待之物品時
      ，因被告癸○○並未告知要拿什麼，伊只是拿回一個袋子，
      但不知內裝物為何，是等到伊拿給被告癸○○後，被告癸○○
      從中拿出槍枝後才知係手槍等語（見市警卷第62頁、本院
      卷（二）第84頁），與被告癸○○於偵訊時供稱：「（槍是
      什麼時候準備好的？）要出發前。（槍是誰準備的？）我
      。」（見98年度偵字第12839號第23頁）所述相符，可見
      於被告丙○○拿回槍枝前，只有被告癸○○一人始可知悉要取
      回的物品是槍枝及該等槍枝有無殺傷力。而被告丙○○取回
      之後，隨即將槍枝交予被告癸○○，被告癸○○再將其交予被
      告乙○○、辛○○二人等情，復為被告癸○○於本院羈押庭中供
      述明確（見本院前揭論述）。雖被告丙○○、己○○、子○○先
      後於警詢、偵訊時供稱持槍者分別為被告癸○○、辛○○、乙○○等三人，然被告丙○○係供稱：伊係於開車出去遇見飆車
      族，往後看被告子○○的車輛有無跟上來時，看到被告癸○○
      朝車外開槍，此時伊也看到同車的被告辛○○、乙○○等人拿
      槍出來，隨後開槍等語（見市警卷第57至60頁、丁○98偵
      字第12839號偵查卷第5至11頁）；被告己○○則供稱：伊是
      於被告辛○○、乙○○坐進伊所駕駛之自小客車時，才看見他
      們帶槍，並從車身之震動上感覺他們有開槍，但並不知道
      他們所帶槍枝來源為何等語（見市警卷第89至92頁）；被
      告子○○另供稱：伊只有看見被告癸○○從身上拿出槍來，也
      不知道他有沒有開槍，伊是事後回到被告癸○○住處後，有
      聽到被告辛○○、乙○○及癸○○等人說他們均有開槍等語（見
      市警卷第53至55頁）。由是觀之，被告丙○○、己○○、子○○
      等人均未於被告癸○○分配槍枝給被告辛○○、乙○○等人時在
      場見證，只是事後因同車見到彼等持槍，或返回被告癸○○
      住處後另聽到他人轉述者。換言之，彼三人於出發前往尋
      覓飆車族前，除被告丙○○可推知被告癸○○持有手槍外，其
      餘被告尚不知同夥中何人持有手槍，焉能謂渠等三人於出
      發尋找飆車族前已有持槍之共識？再者，被告癸○○、子○○
      、丙○○、己○○、乙○○及辛○○於98年5月17日1、2時許原本
      係相約於被告乙○○家中喝酒，之後因有人提議才會決定到
      臺南市東區尋找飆車族，被告癸○○亦才會要求被告丙○○前
      往取回槍枝，由此可知，除被告癸○○外，被告丙○○、己○○
      、子○○、乙○○及辛○○事前均不知取回的物品係槍枝，也就
      不可能曾經事先觀察把玩或試射過前述槍枝，更無論根本
      未受被告癸○○分配而持有手槍之被告丙○○、己○○、子○○等
      三人，自無可能僅因彼三人有見證被告辛○○、乙○○在車上
      放槍，以及事後聽聞得知被告癸○○等人開槍行為，逕自往
      前推論被告丙○○等三人於出發尋覓飆車族尋仇之際，對被
      告癸○○等三人之持槍行為已有犯意聯絡及行為分擔。且查
      ，被告癸○○固於98年5月17日當日雖亦交付一把改造手槍
      予被告乙○○，且依證人即同案被告丙○○、己○○等人證述（
      見本院前揭論述），同案被告乙○○亦有在飆車族對峙現場
      開槍。然查，依證人丙○○、被告辛○○及同案被告乙○○自己
      於警詢、偵訊供證情節觀之，同案被告當時坐在同案被告
      己○○所駕駛自小客車之左後方；另證人戊○○、甲○○則證稱
      當時飆車族與其同向或位於渠等機車之右側等語，則同案
      被告乙○○縱使有打開車窗對外射擊，但左方幾乎無人車存
      在，其究係朝人車射擊，抑或對空鳴槍，實不得而知（因
      並無人員因同案被告乙○○之開槍行為導致受傷結果），再
      佐諸同案被告乙○○返回被告癸○○住處後，已將槍枝交還被
      告癸○○，嗣後警方均未在被告癸○○、壬○○，乃至第三人丑
      ○○住處查扣該支曾由同案被告乙○○持用之手槍，則同案被
      告乙○○所持用之手槍及子彈究竟有無殺傷力，顯然無從檢
      驗。況依本件卷宗內又無其事證可資證明被告丙○○、己○○
      、子○○及乙○○於事前已知或案發當時係明知前述槍枝為具
      有殺傷力之管制槍枝，仍基於持槍之犯意而共同持有，難
      認被告丙○○、己○○、子○○及乙○○係明知槍枝具有殺傷力而
      持有之。故於無法認定前述槍枝是否為具殺傷力之管制槍
      枝之情形下，則被告丙○○、己○○、子○○及乙○○是否成立共
      同違犯槍砲彈藥刀械管制條第8條第4項之持有槍枝、第12
      條第4項之持有子彈罪嫌，非無疑問。
（二）次查，被告癸○○、丙○○、己○○、子○○、乙○○及辛○○於98年
      5月17日是相約於被告乙○○家中喝酒，後因言談間提及飆
      車族連續幾個禮拜到安南區滋事，有人就提議要開車至市
      區即臺南市東區去找飆車族，經眾人同意後，由被告六人
      分乘車牌號碼0000-00、9522-WM兩輛自小客車前往一事，
      有被告子○○、丙○○、乙○○、辛○○於警詢及偵訊時之陳述（
      見市警卷第59頁、98年度偵字第12839號第75至76、78至8
      0頁、本院卷（一）第99頁）附卷可參，可知被告六人非
      係一開始即因約定找飆車族開槍而相約於被告乙○○家集合
      ，純粹為朋友臨時邀聚喝酒，對於之後有人受傷送醫之情
      形顯難以預見。其後，被告癸○○因要前往臺南市東區看飆
      車族，怕此次前往會有意外發生，才會要求被告丙○○到臺
      南市安南區飛虎將軍廟附近取回前述槍枝，又被告丙○○、
      己○○、子○○、乙○○事前均不知取回之物品為何，取回時亦
      不知前述槍枝是否具有殺傷力等情。此外，依被告癸○○陳
      稱：「（你們出發前有沒跟其他的人有講到要去開槍？）
      沒有。」（見本院卷（二）第15頁）；被告丙○○陳稱：「
      （你們一群人出發以前，有沒有沒先說好目的要做什麼？
      ）沒有。（有沒有說看到飆車族要開槍）沒有。」（見本
      院卷（二）第82頁）；被告乙○○陳稱：「（98年5月17日
      半夜三點多，有無與癸○○到中華路那邊？）有。（去做什
      麼？）我們本來在家裡喝酒，後來要去外面逛逛，後來就
      遇到飆車族，發生這件事情。（癸○○去你家之前，你是否
      知道之後會到外面去逛逛？）不知道。（在你們出發到案
      發現場之前，你與癸○○、丙○○、己○○、子○○、辛○○，有沒
      有說好在什麼情況下要開槍？沒有。」（見本院卷（二）
      第21、23頁）；辛○○陳稱：「（98年5月17日半夜三點多
      ，你有沒有與癸○○一起至中華路附近？）有。（去做什麼
      ？）要出去逛一逛，到那邊時就發生事情。（至乙○○家就
      知道待會要去逛一逛？）不知道。（你們在出發前有沒有
      說如果遇到飆車族要做什麼？）沒有。」（見本院卷（二
      ）第28頁背面、29、30頁）；被告子○○陳稱：「你們出發
      前，有沒有說碰到飆車族要怎麼辦？）沒有。」（見本院
      卷（二）第89頁背面）；被告己○○陳稱：「（98年5月17
      日凌晨3時50分，有無開車經過台南市東區小東路與中華
      東路路口附近？）有的。（那天去小東路與中華東路路口
      那邊做什麼？）去看飆車族。（去看飆車族為何要帶槍？
      這我不知道為何當天要帶」（見本院卷（二）第187頁）
      等語觀之，被告癸○○、丙○○、己○○、子○○、乙○○及辛○○出
      發前，對於去臺南市東區找飆車族一事有共識，但對於遇
      到飆車族後要做什麼事、如何反應等其他事項均未曾提及
      。另外，由被告己○○駕駛車牌號碼0000-00自小客車載丙○○、乙○○及辛○○，子○○駕駛9522-WM號自小客車載癸○○，再
      共同自被告乙○○住處出發前往臺南市東區，既然被告癸○○
      、丙○○、己○○、子○○、乙○○及辛○○在出發前沒有討論過遇
      到飆車族後要如何處理，被告癸○○交付槍枝予被告乙○○及
      辛○○時也沒有另外交待遇到飆車族或攻擊時要反擊，且被
      告子○○、癸○○與被告己○○、丙○○、乙○○、辛○○等人係分乘
      不同車輛，在案發現場時，兩車雖係相繼行駛於同一路段
      上，在遇到飆車族時，有略微分開，其間又有許多汽機車
      相隔，導致兩車無法彼此相互照應，此時應係兩車之人個
      別判斷如何應付及是否將防身所用之槍枝派上用場，且當
      時路上因有眾多機車及汽車，聲音吵雜，彼此無法相互接
      近或聯絡是否開槍反擊，只有到最後到被告癸○○家中集合
      時才再討論剛才遇到的情形及做了什麼，由此可知，難以
      認定與被告辛○○不同車之被告子○○、癸○○對於被告辛○○殺
      人未遂之行為有預見之可能性或共同決意。另外，被告己○○、丙○○、乙○○與辛○○雖係同乘一車，但依被告己○○及丙○○前揭警、偵訊供證情節，彼二人是已經看到或感覺到被
      告辛○○在開槍，而不是被告辛○○在開槍前有為任何開槍準
      備或說明，更何況彼二人在被告辛○○開槍前，還不知道他
      有帶槍，以及他所帶的槍具有殺傷力，又怎能謂彼二人於
      見證被告辛○○開槍之行為，即遽認彼等間之殺人犯意聯絡
      瞬間達成？至被告乙○○當時依證人丙○○、己○○證述情節觀
      之，他當時坐左後方也打開車窗拿槍朝外射擊，姑不論其
      射擊目的為何，或其左方有何特別射擊標的，其既全神貫
      注於自己行為之時，又怎會注意被告辛○○在作何動作？由
      是觀之，當天出發前，被告等六人彼此間顯無開槍之謀議
      ，遇到飆車族時，因被告子○○、己○○分別為開車之人，渠
      為了有效控制車輛以達儘早離去或不被他人撞上之目的，
      全副心力自然都放在駕駛一事上，顯已無法分神注意車內
      其他人之行為，而被告丙○○、乙○○是坐在汽車後座，本來
      就無法完全掌握或了解坐於前座之被告辛○○的行動，再加
      上當時的情況緊急，除了遭遇大批機車及汽車包圍外，還
      有信號彈等爆炸聲響起，足以影響混淆一般人對於四周情
      形之注意及判斷能力，致被告己○○、丙○○及乙○○無法立即
      注意及理解到車內其他人之行動為何，此亦與被告子○○、
      乙○○均陳述是事發後聽他人說才知道有人開槍之陳述相符
      。前既己闡明被告丙○○、己○○、子○○、乙○○不知前述槍枝
      具有殺傷力、可致人於死之結果，對於被告辛○○為殺人未
      遂犯行也無預見之可能性，事發之時，因被告等六人係分
      乘不同車輛，且因當時情形混亂，難以察覺被告辛○○開槍
      之行為進而為犯意之聯絡及行為之分擔，則被告癸○○、丙○○、己○○、子○○、乙○○及辛○○間是否確有犯意之聯絡，非
      無疑問。依前所陳，尚難以僅憑公訴人所持之論據而認定
      被告癸○○、丙○○、己○○、子○○、乙○○均有殺人未遂故意。
六、綜上所述，公訴人所舉前開證據，尚不足使本院達於通常一
    般之人均不致有所懷疑，而得確信其為真實之程度，致使無
    從形成有罪之確信，則依罪證有疑利於被告之證據法則，尚
    不得僅依本件卷內所附之證據資料，於無其他積極事證可資
    佐證下，遽為不利於被告等人之認定。此外，復查無其他積
    極證據足資認定被告癸○○、丙○○、己○○、子○○、乙○○等有為
    公訴意旨所指之殺人未遂與違反槍砲彈藥刀械管制條例之犯
    行，揆諸前開判例說明，被告犯行尚屬不能證明，惟因公訴
    人認被告癸○○殺人未遂部分若成立犯罪，與前揭經本院論罪
    科刑之違反槍砲彈藥刀械管制條例部分，有吸收關係之裁判
    上一罪關係，故不另為無罪之諭知；另被告丙○○、己○○、子
    ○○、乙○○就殺人未遂及違反槍砲彈藥刀械管制條例之部分，
    則應依法為無罪之諭知。
據上論斷，應依刑事訴訟法第299條第1項前段、第301條第1項，
槍砲彈藥刀械管制條例第8條第4項、第12條第4項，刑法第11條
前段、第271條第2項、第1項、第25條、第55條、第47條第1項、
第71條第1項、第42條第3項、第38條第1項第1款、第2款，判決
如主文。
本案經檢察官庚○○到庭執行職務。
中　　華　　民　　國　 100　　年　　5 　　月　　27　　日
            刑事第九庭  審判長  法　官　林彥君
                                法  官  莊玉熙
                                法  官  周宛瑩
以上正本證明與原本無異。
如不服本判決應於收受本判決後10日內向本院提出上訴書狀，並
應敘述具體理由。其未敘述上訴理由者，應於上訴期間屆滿後20
日內向本院補提理由書狀（均須按他造當事人之人數附繕本）「
切勿逕送上級法院」。
                                書記官　蔡志賢
中　　華　　民　　國　 100　　年　　5 　　月　　30　　日
附錄本案論罪科刑法條：
槍砲彈藥刀械管制條例第8條第4項
未經許可，持有、寄藏或意圖販賣而陳列第1項所列槍枝者，處3
年以上10年以下有期徒刑，併科新臺幣7百萬元以下罰金。
槍砲彈藥刀械管制條例第12條
未經許可，持有、寄藏或意圖販賣而陳列子彈者，處5年以下有
期徒刑，併科新台幣300萬元以下罰金。
中華民國刑法第271條第1、2項
（普通殺人罪）
殺人者，處死刑、無期徒刑或 10 年以上有期徒刑。
前項之未遂犯罰之。